臺灣桃園地方法院刑事判決　
108年度訴字第1080號
公  訴  人  臺灣桃園地方檢察署檢察官
被      告  鍾瑞田



            張惇婷






            王文進





            鄧錫宏


上列被告因詐欺案件，經檢察官提起公訴（107年度偵字第22214
號、第26268號），本院判決如下：
    主  文
己○○犯三人以上共同詐欺取財罪，處有期徒刑貳年貳月。未扣案
之犯罪所得新臺幣壹萬伍仟元沒收，於全部或一部不能沒收或不
宜執行沒收時，追徵其價額。
乙○○犯三人以上共同詐欺取財罪，處有期徒刑壹年捌月。未扣案
之犯罪所得新臺幣壹萬玖仟元沒收，於全部或一部不能沒收或不
宜執行沒收時，追徵其價額。
甲○○犯三人以上共同詐欺取財罪，處有期徒刑貳年。未扣案之犯
罪所得新臺幣貳萬參仟元沒收，於全部或一部不能沒收或不宜執
行沒收時，追徵其價額。
戊○○犯三人以上共同詐欺取財罪，處有期徒刑貳年。未扣案之犯
罪所得新臺幣參萬參仟元沒收，於全部或一部不能沒收或不宜執
行沒收時，追徵其價額。
    事  實
一、己○○基於參與犯罪組織之犯意，於民國106年7月14日前某時
    ，先加入張榕祐（其涉犯加重詐欺罪嫌，另經臺灣桃園地方
    檢察署通緝中）所屬以實施詐術為手段而組成具有持續性及
    牟利性之有結構性組織之詐欺集團（下稱本案詐欺集團，並
    無證據證明該集團成員中有未滿18歲之人），負責收集金融
    帳戶之帳號、存摺與提款卡、招募提領詐欺款項之車手及將
    提款訊息通知車手，兼擔任車手之工作，復基於招募他人參
    與犯罪組織之犯意，於106年7月14日前某時，招募乙○○加入
    本案詐欺集團，乙○○乃基於參與犯罪組織之犯意，於106年7
    月14日前某時，加入本案詐欺集團，負責收集金融帳戶之帳
    號、存摺、提款卡、將提款訊息通知車手及載送車手前往指
    定地點提款。嗣己○○即向乙○○告知該詐欺集團需要他人提供
    帳戶作為詐欺款項匯入及提領贓款，乙○○則基於幫助招募他
    人參與犯罪組織之犯意，介紹甲○○予己○○，為己○○提供帳戶
    及提領贓款，甲○○遂基於參與犯罪組織之犯意，於106年7月
    11日至14日間之某時，在臺灣地區不詳地點，提供其名下之
    中華郵政帳號00000000000000號帳戶（下稱甲○○名下中華郵
    政帳戶）之存摺、提款卡及密碼予乙○○，復由乙○○交予己○○
    ，己○○再交予張榕祐，供本案詐欺集團使用，甲○○並加入本
    案詐欺集團擔任車手，聽從指示領取被害人遭詐騙之款項後
    上繳贓款。而戊○○亦基於參與犯罪組織之犯意，於106年7月
    18日前某時，加入綽號「小雯」（真實姓名年籍不詳）之人
    所屬之本案詐欺集團，並於106年7月15日至18日間之某時，
    在臺灣地區不詳地點，提供其名下之中華郵政帳號00000000
    000000號帳戶（下稱戊○○名下中華郵政帳戶）之存摺、提款
    卡及密碼予「小雯」，供本案詐欺集團使用，並擔任該詐欺
    集團車手，依「小雯」指示領取被害人遭詐騙之款項後上繳
    贓款。
二、己○○、乙○○、甲○○、張榕祐及本案詐欺集團成員，戊○○、「
    小雯」及本案詐欺集團成員，乃共同意圖為自己不法之所有
    ，基於三人以上共同詐欺取財及掩飾、隱匿詐欺犯罪所得去
    向、所在之洗錢犯意聯絡，由本案詐欺集團成員於106年7月
    12日上午8時許，假冒健保局人員、新北市政府警察局員警
    及檢察官等人，向丙○○○訛稱其身分及申辦之銀行帳戶遭冒
    用而涉嫌多件刑案，須將帳戶內存款領出交由檢警監管，待
    案件調查完畢後再發還云云，致丙○○○信以為真陷於錯誤，
    遂依本案詐欺集團成員指示陸續為下列匯款行為：
㈠、丙○○○於106年7月14日下午2時15分將新臺幣（下同）40萬元
    匯至甲○○名下中華郵政帳戶後，即由本案詐欺集團車手持前
    開帳戶之提款卡，於106年7月14日下午4時4分至6分間，在
    臺灣地區不詳地點之自動櫃員機陸續提領6萬元、6萬元、3
    萬元（共15萬元），續於106年7月15日凌晨2時57分至58分
    間，在臺灣地區不詳地點之自動櫃員機陸續提領6萬元、6萬
    元、3萬元（共15萬元），再於106年7月16日凌晨0時至0時1
    分間，在臺灣地區不詳地點之自動櫃員機陸續提領6萬元、4
    萬元（共10萬元），合計40萬元。
㈡、丙○○○續依指示於106年7月17日中午12時24分將38萬元匯至甲○○名下中華郵政帳戶後，張榕祐即通知己○○，由己○○將提領
    贓款之訊息轉知乙○○，乙○○遂通知甲○○攜帶前開帳戶之印章
    ，並駕駛不詳車牌號碼之車輛載送甲○○至山仔頂麥當勞（位
    於桃園市○鎮區○○段○○路000○0號）與己○○會合，等候張榕祐
    指示。嗣張榕祐通知己○○至桃園市龍潭區百年大鎮社區（位
    於桃園市龍潭區百年路與中豐路附近）載其，己○○乃駕駛不
    詳車牌號碼之車輛搭載甲○○前往該社區，由張榕祐在車上將
    甲○○名下中華郵政帳戶之存摺、提款卡交予己○○，己○○再將
    該帳戶之存摺、提款卡交予甲○○，而乙○○則一路開車尾隨，
    並一同前往龍潭烏林郵局（位於桃園市○○區○○路000號），
    甲○○即依張榕祐指示於同日下午2時臨櫃提領該帳戶內23萬
    元，並將該筆款項、前開帳戶之存摺交予張榕祐，而獲得2
    萬3,000元報酬，另將該帳戶之提款卡交予己○○，甲○○再改
    搭乘乙○○駕駛之車輛離去，並交付1萬9,000元予乙○○，以抵
    充其積欠乙○○之債務，乙○○因此獲得1萬9,000元報酬。復由
    己○○持甲○○名下中華郵政帳戶之提款卡，於106年7月17日下
    午2時10分至11分間，在臺灣地區不詳地點之自動櫃員提款
    機，提領6萬元、6萬元、3萬元（共15萬元，檢察官誤認為1
    5萬1,000元，應予更正）後，並將該款項交予張榕祐，而獲
    得1萬5,000元報酬。
㈢、丙○○○續依指示於106年7月18日中午12時11分將68萬元匯至戊○○名下中華郵政帳戶後，戊○○即與「小雯」前往桃園市大溪
    區與新北市鶯歌區交界之某郵局，並依「小雯」之指示於同
    日下午2時22分臨櫃提領該帳戶內48萬元後，將該筆款項、
    前開帳戶之存摺及提款卡一併交予「小雯」，並獲得3,000
    元報酬。復由本案詐欺集團成員持戊○○名下中華郵政帳戶之
    提款卡，於106年7月18日下午2時56分至同年月19日凌晨3時
    46分間，在臺灣地區不詳地點之自動櫃員機陸續提領2萬元
    、2萬元、2萬元、2萬元、2萬元、2萬元、2萬元、1萬元及2
    萬元（前開各筆款項之手續費均為5元，共17萬元），並留
    下3萬元未提領（該帳戶餘額斯時為3萬1,029元），作為戊○○出借前開帳戶之報酬，戊○○亦將該3萬元提領花用殆盡。嗣
    因丙○○○察覺有異，報警處理，始循線查悉上情。
四、案經丙○○○訴由桃園市政府警察局八德分局報告臺灣桃園地
    方檢察署檢察官偵查起訴。
    理  由
壹、程序方面
一、按組織犯罪防制條例第12條第1項中段規定：「訊問證人之
    筆錄，以在檢察官或法官面前作成，並經踐行刑事訴訟法所
    定訊問證人之程序者為限，始得採為證據。」，是本案關於
    各該證人之警詢筆錄，既非在檢察官或法官面前作成，依前
    開規定，自不得採為被告己○○、乙○○、甲○○、戊○○犯組織犯
    罪防制條例罪名之證據（僅於認定被告4人犯加重詐欺罪嫌
    及洗錢嫌罪部分具有證據能力，詳如第二點所述），先予敘
    明。
二、按被告以外之人於審判外之陳述，雖不符刑事訴訟法第159
    條之1至第159條之4等規定，而經當事人於審判程序同意作
    為證據，法院審酌該言詞陳述或書面陳述作成時之情況，認
    為適當者，亦得為證據。當事人、代理人或辯護人於法院調
    查證據時，知有刑事訴訟法第159條第1項不得為證據之情形
    ，而未於言詞辯論終結前聲明異議者，視為有前項之同意，
    刑事訴訟法第159條之5定有明文。查本案判決所引用以下審
    判外作成之相關供述證據，被告4人均於本院準備程序訊問
    中陳明：證據能力均不爭執，均同意作為本案證據使用等語
    明確（見本院卷一第195至199頁、第210至214頁，第223至2
    27頁、第238至242頁）；此外，公訴人、被告4人於本院審
    判期日均表示無意見而不予爭執（見本院卷三第28至56頁、
    第78至96頁），亦未於言詞辯論終結前聲明異議，本院審酌
    前開證據資料製作時之情況，尚無違法取得及證明力明顯過
    低之瑕疵，認以之作為證據應屬適當，且各該證據均經本院
    於審判期日依法進行證據之調查、辯論，被告4人於訴訟上
    之防禦權，已受保障，故前開證據資料均有證據能力。
三、本案判決其餘所依憑認定被告4人犯罪事實之各項非供述證
    據，本院亦查無有何違反法定程序取得之情形，依刑事訴訟
    法第158條之4規定之反面解釋，均具有證據能力。
貳、實體方面
一、認定犯罪事實所憑之證據及理由：
㈠、訊據被告4人均矢口否認有何三人以上共同詐欺取財、參與犯
    罪組織及洗錢之犯行，被告己○○另矢口否認有何招募他人參
    與犯罪組織之犯行，被告乙○○亦矢口否認有何幫助招募他人
    參與犯罪組織之犯行，分別辯稱如下：
１、被告己○○辯稱：我只是經手將甲○○名下中華郵政帳戶之存摺
    、提款卡交給張榕祐，我都沒有領到報酬，也不知道張榕祐
    收取他人帳戶是要做詐騙，我沒有持前開帳戶之提款卡去領
    錢云云。
２、被告乙○○辯稱：我只有開車載甲○○去跟己○○碰面，甲○○就改
    搭乘己○○的車，我並沒有開車跟著他們，我事後才知道己○○
    、甲○○是去領錢，不知道甲○○領的錢是詐欺款項；甲○○也沒
    有分給我錢云云。
３、被告甲○○辯稱：因為我欠乙○○錢，她跟我說她那邊有賺錢的
    工作，我才把我名下中華郵政帳戶的存摺、提款卡及密碼交
    給她及領錢，我領完錢後，才知道我領的錢是詐欺款項云云
    。
４、被告戊○○辯稱：「小雯」跟我說她向她阿姨借錢要裝潢，但
    她帳戶遭警示無法使用，才跟我借帳戶使用，我不知道匯至
    我名下中華郵政帳戶的錢是被害人遭詐騙的錢，也不知道我
    領的錢是詐欺款項云云。
㈡、經查：
１、就事實欄二、㈠、㈡、㈢告訴人丙○○○遭本案詐欺集團詐欺，因
    而陷於錯誤陸續將40萬元、38萬元匯至被告甲○○名下中華郵
    政帳戶，旋遭被告己○○、甲○○及本案詐欺集團車手提領一空
    ，復依指示將68萬元匯至被告戊○○名下中華郵政帳戶，亦遭
    被告戊○○及本案詐欺集團車手提領一空之部分，證據如下：
⑴、告訴人丙○○○因遭本案詐欺集團施用上開詐術，陷於錯誤，遂
    依指示於106年7月14日、17日陸續將40萬元、38萬元匯至被
    告甲○○名下中華郵政帳戶，再依指示於同年月18日將68萬元
    匯至被告戊○○名下中華郵政帳戶之情節，業據其於警詢時指
    述綦詳（見偵22214號卷一第126至129頁），並有告訴人於1
    06年7月14日、17日將40萬元、38萬元匯至被告甲○○名下中
    華郵政帳戶，於106年7月18日將68萬匯至被告戊○○名下中華
    郵政帳戶之匯款單3紙（見偵22214號卷一第139、140、141
    頁）、告訴人名下陽信商業銀行帳戶、中華郵政帳戶之歷史
    交易明細表2份、臺灣土地銀行存摺內頁影本（見偵22214號
    卷一第152、166頁，偵26268號卷一第115頁）、被告甲○○名
    下中華郵政帳戶之歷史交易明細表（見偵22214號卷一第13
    頁），以及被告戊○○名下中華郵政帳戶之歷史交易明細表（
    見偵22214號卷一第23頁）等證在卷可佐，是告訴人前開指
    述之情節，堪以採信。
⑵、被告甲○○於警詢、偵訊、本院準備程序訊問及審理中就其因
    積欠被告乙○○債務，而於106年7月某日將名下中華郵政帳戶
    之存摺、提款卡及密碼交予被告乙○○，嗣依指示於106年7月
    17日下午2時至龍潭烏林郵局臨櫃提領23萬元現金後，在被
    告己○○車上將23萬元、存摺、提款卡一併交還，並獲得2萬3
    ,000元報酬等情坦承不諱（見偵26268號卷一第25頁反面，
    偵22214號卷一第7頁反面，偵22214號卷二第119頁反面，審
    訴卷第288頁，本院卷一第207、209、210、464、466至470
    頁），核與被告乙○○於警詢及本院準備程序中供稱：甲○○因
    欠我1萬9,000元，他將他的存摺、提款卡交給我，我再交給
    己○○；我有將甲○○名下中華郵政帳戶之存摺、提款卡交給己○○等語（見偵26268號卷一第17頁反面，偵26268號卷二第12
    頁反面，審訴卷第287頁），以及被告己○○於警詢、偵訊及
    本院審理中供稱：乙○○在106年7月中旬左右，有介紹甲○○提
    供郵局帳號00000000000000號之帳戶給我；在甲○○願意提供
    帳戶後，乙○○有將甲○○之存摺、提款卡交給我，我就交給張
    榕祐了，我們是一層一層的；張榕祐知道錢進入存簿後，就
    叫甲○○去臨櫃提領，甲○○領23萬元給張榕祐，並將他的存簿
    給張榕祐，張榕祐當場給甲○○2萬3,000元；甲○○提領好後，
    就上我與張榕祐的車並將23萬元交給張榕祐等語（見偵2626
    8號卷一第10頁反面，偵26268號卷二第9頁反面，本院卷二
    第91頁）大致相符，是被告甲○○於106年7月某日確因積欠被
    告乙○○債務，而將其名下中華郵政帳戶之存摺、提款卡及密
    碼交予被告乙○○，被告乙○○即交予被告己○○，被告甲○○則依
    張榕祐指示，於106年7月17日下午2時至龍潭烏林郵局臨櫃
    提領前開帳戶內之23萬元現金後，在被告己○○車上將23萬元
    、存摺一併交予張榕祐，而獲得2萬3,000元報酬，洵無疑義
    。
⑶、又被告己○○於警詢中供稱：丙○○○遭詐騙匯款至甲○○名下中華
    郵政帳戶後，當日有遭人提領23萬元，其餘款項是我拿甲○○
    提款卡去提領出來給張榕祐等語（見偵26268號卷一第11頁
    ），於偵訊時仍供稱：丙○○○於106年7月17日匯款38萬元後
    ，當日遭人提領23萬元後，又遭人分別以提款卡提領6萬元
    、6萬元、3萬元（共15萬元），這15萬元是我提領的，甲○○
    臨櫃提領23萬元後，旋將提款卡交給我，當時張榕祐說要分
    給我15萬元，所以帳戶内的其他錢就是我提領出來給張榕祐
    ，這部分張榕祐是分我提領款項的1成為報酬等語（見偵262
    68號卷二第9頁反面），於本院準備程序訊問中依然供稱：
    「（問：為何你拿甲○○的提款卡跟密碼去領甲○○戶頭裡面的
    錢？）張榕祐叫我去領錢」等語（見審訴卷第285頁），並
    與被告甲○○於本院準備程序中供稱：我於106年7月17日領完
    23萬元，卡片給己○○拿走等語（本院卷一第209頁）大致相
    符，顯見被告己○○自承當被告甲○○106年7月17日下午2時提
    領上開帳戶內之23萬元後，旋將提款卡交予其，其即持之提
    領該帳戶內之15萬元交予張榕祐之自白，堪以採信。
⑷、復依被告戊○○於警詢、偵訊、本院準備程序訊問中亦坦認其
    與「小雯」前往桃園市大溪區與新北市鶯歌區交界之某郵局
    ，於106年7月18日下午2時22分臨櫃提領其名下中華郵政帳
    戶內之48萬元後，將該筆款項、前開帳戶之存摺及提款卡一
    併交予「小雯」等語明確（見偵22214號卷一第17頁反面至
    第18頁，偵26268號卷一第57至58頁，偵22214號卷二第116
    頁反面至第117頁，審訴卷第289頁，本院卷一第192至194頁
    ）。
⑸、再觀諸被告甲○○名下中華郵政帳戶之歷史交易紀錄顯示：①「
    該帳戶於106年7月11日下午3時9分之餘額為45元。丙○○○於1
    06年7月14日下午2時15分跨行匯入40萬元，旋遭人於106年7
    月14日下午4時4分至6分間，以提款卡陸續提領6萬元、6萬
    元、3萬元（共15萬元），續於106年7月15日凌晨2時57分至
    58分間，以提款卡陸續提領6萬元、6萬元、3萬元（共15萬
    元），再於106年7月16日凌晨0時至0時1分間，以提款卡陸
    續提領6萬元、4萬元（共10萬元）。」、②「丙○○○於106年7
    月17日下午12時24分跨行匯入38萬，即遭人於106年7月17日
    下午2時以現金提款方式提領23萬元，再遭人於106年7月17
    日下午2時10分至11分間，以提款卡陸續提領6萬元、6萬元
    、3萬元元（共15萬元）。」，以及被告戊○○名下中華郵政
    帳戶之歷史交易紀錄顯示：「該帳戶於106年7月15日晚間9
    時45分之餘額為74元，於106年7月18日上午10時21分，遭人
    匯入1,000元。丙○○○於106年7月18日中午12時11分匯款68萬
    元，旋遭人於106年7月18日下午2時22分以現金提款方式提
    領48萬元，再遭人於106年7月18日下午2時56分至同年月19
    日凌晨3時46分間，以提款卡陸續提領2萬元、2萬元、2萬元
    、2萬元、2萬元、2萬元、2萬元、1萬元及2萬元（前開各筆
    款項之手續費均為5元，共17萬元）」，此有被告甲○○名下
    中華郵政帳戶之歷史交易明細表（見偵22214號卷一第13頁
    ）、被告戊○○名下中華郵政帳戶之歷史交易明細表（見偵22
    214號卷一第23頁）在卷可佐，核與被告甲○○自承提供中華
    郵政帳戶予被告乙○○，並於106年7月17日臨櫃提領其帳戶內
    之23萬元，被告己○○坦認於106年7月17日持前開帳戶之提款
    卡提領該帳戶內之15萬元，以及被告戊○○坦承提供中華郵政
    帳戶予「小雯」，並於106年7月18日臨櫃提領其帳戶內之48
    萬元之情節相符，足認告訴人因遭本案詐欺集團施用詐術，
    陷於錯誤，①遂依指示於106年7月14日下午2時15分將40萬元
    匯至被告甲○○名下中華郵政帳戶後，旋由本案詐欺集團車手
    持前開帳戶之提款卡，於106年7月14日下午4時4分至6分間
    ，在臺灣地區不詳地點之自動櫃員機陸續提領6萬元、6萬元
    、3萬元（共15萬元），續於106年7月15日凌晨2時57分至58
    分間，在臺灣地區不詳地點之自動櫃員機陸續提領6萬元、6
    萬元、3萬元（共15萬元），再於106年7月16日凌晨0時至0
    時1分間，在臺灣地區不詳地點之自動櫃員機陸續提領6萬元
    、4萬元（共10萬元），合計40萬元。②復依指示於106年7月
    17日中午12時24分將38萬元匯至被告甲○○名下中華郵政帳戶
    後，即遭被告甲○○臨櫃提領其帳戶內之23萬元，並將該筆款
    項、前開帳戶之存摺交予張榕祐，而獲得2萬3,000元報酬，
    另將該帳戶之提款卡交予被告己○○，復由被告己○○於106年7
    月17日下午2時10分間至同年月18日凌晨0時58分間，在臺灣
    地區不詳地點之自動櫃員提款機，提領6萬元、6萬元、3萬
    元（共15萬）交予張榕祐。③續依指示於106年7月18日中午1
    2時11分將68萬元匯至被告戊○○名下中華郵政帳戶後，被告
    戊○○即於同日下午2時22分臨櫃提領其帳戶內之48萬元後，
    將該筆款項、前開帳戶之存摺及提款卡一併交予「小雯」，
    復由本案詐欺集團車手持該帳戶之提款卡，於106年7月18日
    下午2時56分至同年月19日凌晨3時46分間，在臺灣地區不詳
    地點之自動櫃員機陸續提領2萬元、2萬元、2萬元、2萬元、
    2萬元、2萬元、2萬元、1萬元及2萬元（前開各筆款項之手
    續費均為5元，共17萬元）等事實，允無疑義。益徵被告甲○○、戊○○分別於106年7月11日至14日間之某時、106年7月15
    日至18日間之某時交付之其等名下中華郵政帳戶確已作為犯
    罪集團成員向告訴人詐欺取財提領贓款所用，並隱匿詐欺犯
    罪所得去向之工具，且被告己○○、甲○○、戊○○均於斯時已擔
    任本案詐欺集團車手無訛。
２、被告己○○、乙○○、甲○○均明知提供帳戶及提款之賺錢工作，
    係供張榕祐及本案詐欺集團作為詐欺款項匯入及提領贓款之
    用，其等與張榕祐、本案詐欺集團成員，乃共同意圖為自己
    不法之所有，基於三人以上共同詐欺取財之犯意聯絡，為上
    開犯行，證據如下：
⑴、被告己○○於警詢中供稱：我的上游車手頭張榕祐行騙需要存
    摺，他問我有沒有朋友缺錢，他要收帳戶；甲○○提供他名下
    中華郵政帳戶之存摺及提款卡，供我們作提領詐騙贓款之用
    等語（見偵26268號卷一第10頁反面），於偵訊中仍供稱：
    張榕祐問我有沒有朋友缺錢，將帳戶賣給他就可以賺錢，張
    榕祐是要將帳戶拿去詐騙使用等語（見偵26268號卷二第9頁
    反面），於本院審理中經審判長詢問「你若不知道張榕祐是
    做詐騙的，為何你在警察局會做這樣的回答，警察有幫你亂
    記筆錄嗎？」，依然答稱：「確實是當時我的回答。」等語
    （見本院卷一第368頁），經審判長再詢以「警察有用不正
    當的方法對你詢問嗎？」，亦答稱：「沒有。」等語（見本
    院卷一第368頁），況其於警詢及偵訊時所為之供述距離案
    發時間近，較無與同案被告勾串證詞之可能，是被告己○○於
    警詢及偵訊中一再坦認「張榕祐收購金融帳戶之目的係做詐
    騙」，乃係出於其任意性之自白，顯見被告己○○明知提供帳
    戶及提款之賺錢工作，係供張榕祐及本案詐欺集團作為詐欺
    款項匯入及提領贓款之用至明。
⑵、又被告乙○○於警詢及偵訊中供稱：因為己○○跟我說他朋友（
    按即張榕祐）那邊有提供帳戶及領錢的工作，我就介紹甲○○
    給己○○認識；己○○曾經跟我說他需要1個空帳戶，如果有人
    能提供，我可以從中賺取手續費，我才會介紹甲○○拿存摺給
    己○○賺取手續費；我知道只要去領錢就可以抽佣金，我就將
    甲○○介紹給己○○等語（見偵26268號卷一第17頁反面至18頁
    ，偵26268號卷二第12頁反面、第13頁）。核與證人即同案
    被告己○○於警詢、偵訊及本院審理中證稱：張榕祐要收帳戶
    ，我就將這個訊息告知乙○○，乙○○於106年7月中旬介紹甲○○
    提供帳戶給我，由甲○○提供他名下中華郵政帳戶之存摺及提
    款卡；我介紹甲○○提供帳戶及當車手可以獲得提領款項的1
    成費用；張榕祐問我有沒有朋友缺錢，將帳戶賣給他就可以
    賺錢，我就跟乙○○講這件事情，乙○○又跟她朋友（按即甲○○
    ）説此事，乙○○找她朋友去提領，如果提供帳戶有錢進來幫
    忙提領，可以分到1成報酬；我有跟乙○○說提供帳戶的工作
    可以獲得1成報酬等語（見偵26268號卷一第10頁反面，偵26
    268號卷二第9頁反面、第10頁及反面，見本院卷二第87頁）
    一致，亦與證人即同案被告甲○○於偵訊中具結證稱：我提供
    帳戶之存摺、提款卡給乙○○，並幫忙提款，可以獲得1成報
    酬等語（見偵22214號卷二第119頁反面、第120頁反面至121
    頁），於本院審理中仍具結證稱：乙○○跟我說有賺錢的機會
    ，她就叫我把我的中華郵政帳戶之存摺、提款卡交給她，我
    有於106年7月14日前將帳戶之存摺、提款卡及密碼交給乙○○
    ，且去做領錢的工作獲得報酬等語（見本院卷一第464頁、
    第467至469頁）相符，且被告己○○、乙○○確有將被告甲○○名
    下中華郵政帳戶之存摺、提款卡輾轉交予張榕祐，供本案詐
    欺集團使用，以及被告甲○○為本案詐欺集團提款23萬元之贓
    款，而獲得2萬3,000元報酬，俱如本院認定如前，足認被告
    乙○○為賺取報酬確有將被告己○○所稱之提供帳戶及提款之賺
    錢工作告知被告甲○○，被告甲○○亦為賺取報酬，乃由被告己○○、乙○○將其名下中華郵政帳戶之存摺、提款卡及密碼輾轉
    交予張榕祐使用，洵無疑義。而被告乙○○、甲○○於本案行為
    時各係年滿22、21歲之成年人，各具高職肄業、國中畢業之
    教育程度，此有被告乙○○、甲○○之個人基本資料在卷可參（
    見偵26268號卷一第17頁，偵22214號卷一第14頁），堪認被
    告乙○○、甲○○均具一定智識程度、社會經驗，均具有通常事
    理能力，是被告乙○○、甲○○均對於詐欺集團係以收集而來之
    人頭帳戶，作為詐欺犯罪之轉帳帳戶，且利用車手提領人頭
    帳戶內之款項，此業經報章媒體多所批露，並屢經政府及新
    聞為反詐騙之宣導，因此提供帳戶予非親非故之人，受讓人
    將持以從事財產犯罪，且委由他人臨櫃或至自動付款設備代
    為提領金融帳戶款項者，實係藉此取得不法犯罪所得乙節，
    自難諉為不知，且被告甲○○對於其名下中華郵政帳戶之存摺
    、提款卡及密碼，當知應謹慎保管，避免交付不熟識之他人
    ，其對於將前開之存摺、提款卡及密碼交予姓名年籍不詳、
    素未謀面亦不相識之人使用，將有可能淪為詐騙集團詐欺取
    財犯行之工具等情，亦難諉為不知。稽此，被告乙○○、甲○○
    均明知被告己○○所稱提供帳戶及提款之賺錢工作，係供張榕
    祐及本案詐欺集團作為詐欺款項匯入及提領贓款之用甚明。
⑶、復依被告己○○於警詢、偵訊及本院審理中供稱：我在106年7
    月17日在山仔頂麥當勞餐廳等候張榕祐指示，之後張榕祐叫
    我至龍潭區百年大鎮社區載他，我就開車載張榕祐，乙○○開
    車載甲○○，我們2車即我、張榕祐、乙○○、甲○○一同前往龍
    潭區烏樹林郵局（按應為烏林郵局），到達後，張榕祐知道
    錢進入存簿後，就叫甲○○去臨櫃提領，甲○○領23萬元給張榕
    祐，並將他的存簿給張榕祐，張榕祐當場給甲○○2萬3,000元
    ，甲○○就回到乙○○車上，我就開車載張榕祐回百年大鎮；甲○○臨櫃提領23萬元後，有將提款卡交給我，當時張榕祐說要
    分給我15萬元，所以帳戶内的其他錢就是我提領出來給張榕
    祐，這部分張榕祐是分我提領款項1成的報酬；在106年7月1
    7日臨櫃提領當日，由張榕祐將存摺、提款卡帶來交給我，
    我再帶到現場交給甲○○；提領23萬元那次，就我們4人2車等
    語（見偵26268號卷一第10頁反面至11頁，偵26268號卷二第
    9頁反面至第10頁，本院卷二第88至92頁），核與被告乙○○
    於警詢、偵訊、本院準備程序及審理中供稱：106年7月17日
    我有介紹己○○給甲○○認識，當時己○○要我轉告甲○○準備印章
    去大溪鎮山仔頂麥當勞找他，然後我就開車載甲○○跟己○○會
    合，到達麥當勞後，甲○○下我的車轉搭己○○的車，當時我一
    直開車跟在他們後面，到山仔頂某社區載1位男生後，再前
    往大溪鎮山仔頂郵局，我有看見甲○○下車進去郵局領錢，甲○○領完錢又上了己○○的車，過了一下子甲○○又回來我的車，
    拿1萬9,000元給我；我沒有跟他們同車，我是自己開車等語
    （見偵26268號卷一第17頁反面至18頁，偵26268號卷二第12
    頁反面至13頁，本院卷一第222、366頁，本院卷二第93頁）
    大致相符，亦與證人即同案被告甲○○於警詢、偵訊及本院審
    理中證稱：乙○○於106年7月17日開車來載我，是乙○○開車帶
    我去找己○○他們，之後我上己○○的車，乙○○開自己的車，我
    們2台車去龍潭烏林郵局，即我於106年7月17日下午2時跟張
    榕祐、己○○、乙○○一起到龍潭烏林郵局，嗣依指示臨櫃提領
    23萬元現金後，在被告己○○車上將23萬元、存摺、提款卡一
    併交還，並獲得2萬3,000元報酬，後來我再上乙○○的車，在
    車上把1萬9,000元給她，她再載我回我汐止住處；我是在己○○車上拿到存摺、提款卡等語（見偵26268號卷一第25頁，
    偵22214號卷一第7頁反面，偵22214號卷二第119頁反面，審
    訴卷第288頁，本院卷一第208至210頁，本院卷一第464、46
    6頁、第467至470頁、第473、475頁）一致。衡情當告訴人
    因遭本案詐欺集團詐騙已於106年7月17日中午12時24分將38
    萬元匯入被告甲○○名下中華郵政帳戶，若未能即時將該筆金
    額提領一空，前開帳戶即可能因告訴人報警而列為警示帳戶
    、圈存款項，致本案詐欺集團車手無法使用該帳戶提款，參
    以使用郵局提款卡至自動櫃員機提款每日提款總額之上限為
    15萬元，則張榕祐及本案詐欺集團成員為能即時將該筆38萬
    元提領一空，自尚須被告甲○○本人持存摺、印章、個人證件
    臨櫃提領款項，自會透過被告己○○、乙○○輾轉通知被告甲○○
    應於107年7月17日提款當日攜帶其個人印章到場，此為當然
    之理。且張榕祐之性別確為男性，有張榕祐之全戶戶籍資料
    查詢結果（見偵26268號卷一第5頁）在卷可佐，足認告訴人
    依指示於106年7月17日中午12時24分將38萬元匯至被告甲○○
    名下中華郵政帳戶後，張榕祐即通知被告己○○，由被告己○○
    將提領贓款之訊息轉知被告乙○○，被告乙○○遂通知被告甲○○
    攜帶前開帳戶之印章，並駕駛不詳車牌號碼之車輛載送被告
    甲○○至山仔頂麥當勞與被告己○○會合，等候張榕祐指示。嗣
    張榕祐通知被告己○○至桃園市龍潭區百年大鎮社區載其，被
    告己○○乃駕駛不詳車牌號碼之車輛搭載被告甲○○前往該社區
    ，由張榕祐在車上將被告甲○○名下中華郵政帳戶之存摺、提
    款卡交予被告己○○，被告己○○再將該帳戶之存摺、提款卡交
    予被告甲○○，而被告乙○○則一路開車尾隨，並一同前往龍潭
    烏林郵局，被告甲○○即依張榕祐指示於同日下午2時臨櫃提
    領該帳戶內23萬元，並將該筆款項、前開帳戶之存摺交予張
    榕祐，而獲得2萬3,000元報酬，另將該帳戶之提款卡交予被
    告己○○，被告甲○○再改搭乘被告乙○○駕駛之車輛離去，並交
    付1萬9,000元予被告乙○○，以抵充其積欠被告乙○○之債務，
    被告乙○○因此獲得1萬9,000元報酬。復由被告己○○持被告甲○○名下中華郵政帳戶之提款卡，於106年7月17日下午2時10
    分至11分間，在臺灣地區不詳地點之自動櫃員提款機，提領
    6萬元、6萬元、3萬元（共15萬元）後，並將該款項交予張
    榕祐，而獲得1萬5,000元報酬，允無疑義。
⑷、再者，本案詐欺取財犯行係由張榕祐指示被告己○○通知車手
    提款，被告己○○旋將提款、攜帶印章之訊息告知被告乙○○，
    被告乙○○再告知被告甲○○，並由被告乙○○於106年7月17日開
    車載送被告甲○○至山仔頂麥當勞與被告己○○會合，再跟隨被
    告己○○所駕駛之車輛至龍潭區百年大鎮社區載張榕祐，復一
    同前往龍潭烏林郵局提款，待被告甲○○提領23萬元，並將前
    開款項、其名下中華郵政帳戶之存摺交予張榕祐，另將該帳
    戶之提款卡交予被告己○○後，被告乙○○即開車載送被告甲○○
    離開，嗣被告己○○再提領該帳戶內之共15萬元等情，俱經本
    院認定如前。足認被告己○○、乙○○、甲○○對於該本案詐欺集
    團成員除其等三人外，尚有張榕祐之事實，知之甚詳。而現
    今詐欺集團運作方式，其內部分工清楚，操作精密，自對被
    害人施以詐術起至取得詐款款項之間，須多人彼此接應、參
    與、確保細節無誤，方能詐騙成功，絕非一、二人所能輕易
    完成之犯罪，足見本案詐欺集團成員非僅張榕祐、被告己○○
    、乙○○、甲○○而已，而係三人以上成員之詐欺集團，並為被
    告己○○、乙○○、甲○○所知悉，至屬明確。
３、被告己○○、乙○○、甲○○雖以前詞置辯，然查：
⑴、被告己○○明知張榕祐收購帳戶之目的係為詐騙之用，仍經由
    被告乙○○向被告甲○○取得其名下中華郵政帳戶資料，除載送
    被告甲○○至龍潭烏林郵局提領外，其復持被告甲○○名下中華
    郵政帳戶之提款卡提領告訴人遭詐騙之15萬元，已如前述。
    且其先於警詢時自承：丙○○○遭詐騙匯款至甲○○名下中華郵
    政帳戶後，當日有遭人提領23萬元，其餘款項是我拿甲○○提
    款卡去提領出來給張榕祐等語（見偵26268號卷一第11頁）
    ，復於偵訊中坦承：丙○○○於106年7月17日匯款38萬元後，
    當日遭人提領23萬元後，又遭人分別以提款卡提領6萬元、6
    萬元、3萬元（共15萬元），這15萬元是我提領的，甲○○臨
    櫃提領23萬元後，旋將提款卡交給我等語（見偵26268號卷
    二第9頁反面），是其於本院言詞辯論終結時始改稱：我沒
    有去領錢云云（見本院卷三第57頁），洵屬無稽，顯見其上
    開辯稱均為脫免卸責之詞，不足採信。
⑵、被告乙○○明知被告己○○所稱賺錢工作係由被告甲○○提供其帳
    戶予本案詐欺集團作為詐欺款項匯入及提款之用，且負責載
    送擔任車手之被告甲○○至龍潭烏林郵局提款，待被告甲○○提
    款完成後，再載送渠離去，俱經本院認定如前。且其於警詢
    及偵訊中已供稱：己○○曾經跟我說他需要1個空帳戶，如果
    有人能提供，我可以從中賺取手續費，我才會介紹甲○○拿存
    摺給己○○賺取手續費；甲○○將他名下中華郵政帳戶之存摺、
    提款卡交給我，我再交給己○○；甲○○下我的車轉搭己○○的車
    ，前往郵局領錢，當時我是自己開車跟在他們車後面；我有
    看見甲○○下車進去郵局領錢，甲○○領完錢又上了己○○的車，
    過了一下子甲○○又回來我的車，拿1萬9,000元給我等語綦詳
    （見偵26268號卷一第17頁反面至18頁，偵26268號卷二第12
    頁反面），於本院準備程序中仍供稱：我有將甲○○名下中華
    郵政帳戶之存摺、提款卡、密碼交予己○○等語明確（見審訴
    卷第287頁），嗣始改稱：我沒有取得甲○○名下中華郵政帳
    戶之存摺、提款卡及密碼；我沒有開車跟著己○○的車去龍潭
    烏林郵局云云（見本院卷一第221至222頁），於本院審理中
    又改稱：我是讓甲○○自己去決定給己○○帳戶去領錢而獲得高
    額報酬等語（見本院卷三第98頁），經審判長質以「你於偵
    訊中具結證稱，你向甲○○說己○○那邊有去領錢的工作，己○○
    說他那邊有提供帳戶去領錢的工作，顯然己○○有告訴你去領
    錢的工作內容性質為何，有何意見？」，則改稱：己○○只有
    說需要拿帳戶領錢云云（見本院卷三第98頁），經審判長再
    質以「如果領的是合法的錢，何必需要你介紹甲○○給己○○？
    」，又改稱：我當時有在吃藥，所以沒有想那麼多云云（見
    本院卷三第99頁），前後供述不一，其上開辯稱實屬狡詞，
    不足採信。
⑶、被告甲○○明知被告己○○所稱賺錢工作係提供帳戶予本案詐欺
    集團作為詐欺款項匯入及提款之用，其仍猶提供其名下中華
    郵政帳戶之存摺、提款卡、密碼予本案詐欺集團使用，並負
    責提領其帳戶內之23萬元，業經本院認定如前。且其於警詢
    時供稱：我欠乙○○1萬9,000元的修車費用，因為沒有錢還她
    ，她要我拿存摺及提款卡抵債，我才提供我帳戶的存摺、提
    款卡給她云云（見偵26268號卷一第25頁反面，偵22214號卷
    一第7頁反面）。嗣於偵訊中始改稱：乙○○因為她親戚要匯
    款，才跟我借存摺云云（見偵22214號卷二第119頁反面），
    實屬狡詞，不足採信。
４、下述證據不足對被告己○○、乙○○、甲○○為有利認定之說明：
①、被告己○○雖於本院審理中具結證稱：乙○○沒有於106年7月介
    紹甲○○提供郵局帳戶給我；我沒有跟乙○○提到可以把別人帳
    戶給我；我沒有跟乙○○說帳戶會有詐欺的款項匯入，我不知
    道那是做詐欺的云云（見本院卷二第84至86頁）。然經檢察
    官質以「你說乙○○沒有介紹甲○○要提供郵局帳戶給你，但提
    示你的警詢筆錄（即偵26268號卷一第10頁反面），你又說
    乙○○有介紹甲○○提供郵局帳戶給你，是不是現在（即111年3
    月2日本院審理中）離106年案發時太久，你印象已經模糊？
    」，即證稱：「對。」等語（見本院卷二第84至85頁），經
    檢察官再質以「你於警詢時說張榕祐行騙需要存摺，問我有
    沒有朋友缺錢，他要收帳簿，我就將這個訊息告知乙○○，她
    就介紹甲○○提供存摺及提款卡供我們做提領遭詐騙之贓款；
    又於偵訊中具結證稱張榕祐問我友人有沒有缺錢的，把他的
    帳戶賣給張榕祐可以賺錢，張榕祐是要將帳戶拿去做詐騙使
    用，乙○○找她友人去提領；嗣經審判長向你確認前開警詢及
    偵訊中所述有無遭不正訊問，你說對於前開供述沒有意見。
    為何你於本院審理中具結證述與前開警詢、偵訊中之供述不
    同？」，其則沉默不答（見本院卷二第86頁），旋經檢察官
    又詢以「你於警詢、偵訊所述是否為實話？」，仍證稱：「
    屬實。」等語（見本院卷二第86頁），顯見被告己○○就「被
    告乙○○沒有介紹被告甲○○提供帳戶予其」、「其未告知被告
    乙○○提供帳戶係用於行騙」等節，係為迴護被告乙○○、甲○○
    而為虛偽之證述，自不足作為有利被告乙○○、甲○○之認定。
②、被告甲○○於警詢時雖供稱：是乙○○介紹我跟丁○○及陳建華認
    識，由陳建華開車載我、丁○○坐副駕駛座，要我拿前開存摺
    去郵局臨櫃提領23萬元，領完後就將該筆款項及前開帳戶之
    存摺、提款卡及密碼交予陳建華、丁○○，他們再拿2萬3,000
    元給我當報酬；因為我跟他們有近距離接觸過，我對於他們
    的樣貌記得很清楚，駕駛車輛載我的人是陳建華，丁○○是坐
    在副駕駛座云云（見偵26268號卷一第25頁反面至26頁，偵2
    2214號卷一第7頁反面）。然其於偵訊中經檢察官詢以「乙○○稱該名男性為己○○，己○○亦自承當日確實有與乙○○及其友
    人（按即甲○○）會合，並由乙○○友人（即甲○○）前往臨櫃提
    款，顯然你所指之男性與乙○○、己○○所述不符，為何如此？
    」，即具結證稱：我所指之男性是乙○○的朋友，是我指認錯
    人，我只有當日在車上看過1男1女而已，之前、之後都沒再
    看過等語（見偵22214號卷二第120頁反面），經檢察官再質
    以「你於警詢時是如何直接講出陳建華、丁○○的名字？」，
    則具結證稱：「警察有給我看口卡」等語（見偵22214號卷
    二第121頁），經檢察官再質以「警察當時是否直接讓你看1
    張口卡？」，亦具結證稱：「屏東員警詢問時，是只看1張
    照片」、「依照我的印象，屏東員警也沒說可能不是這個人
    。」等語（見偵22214號卷二第121頁及反面），並有被告甲○○於107年8月2日在法務部矯正署臺北監獄，經屏東縣政府
    警察局里港分局員警提示陳建華、丁○○之黑白照片供其指認
    之照片各1張（見偵26268號卷一第27、28頁）在卷可佐，是
    屏東縣政府警察局里港分局員警並未踐行提示多名犯罪嫌疑
    人之照片供被告指認，亦無告知犯罪嫌疑人可能未在前開照
    片中之正當法律程序，卻僅提示陳建華、丁○○之犯罪嫌疑人
    黑白照片供被告甲○○指認，而被告甲○○僅憑其於106年7月17
    日見過開車載其及坐在副駕駛座之人之一面印象，卻能指稱
    開車載其至龍潭烏林郵局臨櫃提款之人係陳建華、丁○○，顯
    見被告甲○○於警詢時供稱其係受陳建華、丁○○指示，於106
    年7月17日在龍潭烏林郵局提領23萬元，並將該筆款項、前
    開帳戶之存摺及提款卡交予陳建華、丁○○，渠等再交付2萬3
    ,000元予其，與事實不符，自不足作為有利被告己○○之認定
    。
５、綜上所述，被告己○○、乙○○、甲○○前開所辯，均為卸責之詞
    ，不足採信。其等所犯三人以上共同詐欺取財之犯行，均堪
    認定。
６、被告戊○○所犯三人以上共同詐欺取財之犯行部分：
⑴、被告戊○○於106年7月18日前某時，在臺灣地區不詳地點將其
    名下中華郵政帳戶之存摺、提款卡及密碼交予「小雯」，嗣
    與「小雯」前往桃園市大溪區與新北市鶯歌區交界之某郵局
    ，於106年7月18日下午2時22分許依「小雯」指示臨櫃提領
    其帳戶內之48萬元後，將該筆款項、前開帳戶之存摺及提款
    卡一併交予「小雯」，而領有3,000元報酬；俟前開帳戶內
    款項遭人提領，並留下3萬元未提領（該帳戶餘額斯時為3萬
    1,029元），作為其出借帳戶予「小雯」之報酬，其亦將該3
    萬元提領花用殆盡等事實，迭據其於警詢、偵訊及本院準備
    程序中坦認屬實（見偵22214號卷一第17頁反面至第18頁，
    偵26268號卷一第57至58頁，偵22214號卷二第116頁反面至
    第117頁，審訴卷第289頁，本院卷一第192至194頁），並有
    被告戊○○名下中華郵政帳戶之歷史交易明細表紀錄顯示：「
    丙○○○於106年7月18日中午12時11分匯款68萬元，旋遭人於1
    06年7月18日下午2時22分以現金提款方式提領48萬元，再遭
    人於106年7月18日下午2時56分至同年月19日凌晨3時46分間
    ，以提款卡陸續提領2萬元、2萬元、2萬元、2萬元、2萬元
    、2萬元、2萬元、1萬元及2萬元（前開各筆款項之手續費均
    為5元，共17萬元），該帳戶斯時之餘額為3萬1,029元。」
    等情，此有被告戊○○名下中華郵政帳戶之歷史交易明細表（
    見偵22214號卷一第23頁）在卷可佐，是告訴人因本案詐欺
    集團成員施用詐術，陷於錯誤而將68萬元匯至被告戊○○交付
    他人使用之中華郵政帳戶內，且該筆款項隨即遭人提領一空
    ，被告戊○○並親自提領48萬元，被告戊○○交付之中華郵政帳
    戶本案詐欺集團帳戶確已作為犯罪集團成員向告訴人詐欺取
    財提領贓款，並隱匿詐欺犯罪所得去向之工具，洵堪認定。
⑵、被告戊○○雖辯稱：「小雯」跟我說她向她阿姨借錢要裝潢，
    但她帳戶遭警示無法使用，才跟我借帳戶使用，我不知道匯
    至我名下中華郵政帳戶的錢是被害人遭詐騙的錢，也不知道
    我領的錢是詐欺款項云云，惟查：
①、按在金融機構開立帳戶，請領存摺、金融卡使用，係針對個
    人身分之社會信用而予以資金流通之經濟活動，具有強烈之
    屬人性，金融帳戶事關存戶個人財產權益保障，當存戶之存
    摺、印章，與金融卡及密碼結合，專屬性、私密性更加提高
    ，除非本人或與本人具密切親誼關係者，難認有何理由可自
    由流通使用該帳戶之帳號，一般人自有應妥為保管，以防止
    他人無正當且合法理由使用之認識。縱有特殊情況偶有將帳
    戶之帳號交付他人之需，亦必深入瞭解其用途後再行提供，
    恆係一般人日常生活經驗與事理。又金融帳戶為個人理財之
    工具，申請開立金融帳戶並無任何特殊之限制，一般民眾皆
    可以存入最低開戶金額之方式申請開戶，且一個人可在不同
    之金融機構申請數個存款帳戶使用，並無任何困難，此乃眾
    所周知之事實。而依一般人之社會生活經驗，若見有非親非
    故之人不以自己名義申請開戶，反而以各種名目向不特定人
    收集金融帳戶供己使用，衡情當已可預見收集金融帳戶者，
    係將所收集之帳戶用於從事財產犯罪或其他不法行為。再者
    ，將款項任意匯入他人帳戶內，即有可能遭該帳戶持有人提
    領一空之風險，故倘其來源合法、正當，實無將款項匯入他
    人帳戶，再委請該帳戶持有人代為提領後輾轉交付之必要，
    則依一般人之社會生活經驗，若遇刻意將款項匯入他人帳戶
    ，再委託他人代為提領款項之情形，衡情亦可預見所匯入之
    款項當有可能係詐欺取財、洗錢等不法犯罪之所得。況觀諸
    現今社會上，詐欺集團以收集而來之人頭帳戶，作為詐欺犯
    罪之轉帳帳戶，利用車手提領人頭帳戶內之款項，亦經報章
    媒體多所批露，並屢經政府及新聞為反詐騙之宣導，因此提
    供帳戶予非親非故之人，受讓人將持以從事財產犯罪，且委
    由他人臨櫃或至自動付款設備代為提領金融帳戶款項者，實
    係藉此取得不法犯罪所得，均屬具通常智識經驗之人所能知
    悉或預見。而被告戊○○於本案行為時係年滿43歲之成年人，
    並具國中畢業之教育程度，職業為工，此有被告戊○○之個人
    基本資料在卷可參（見偵22214號卷一第24頁），足認被告
    戊○○具一定智識程度、社會經驗、工作經驗，而有通常事理
    能力，對於其名下中華郵政帳戶之存摺、提款卡及密碼，當
    知應謹慎保管，避免交付不熟識之他人，其對於將前開之存
    摺、提款卡及密碼交予姓名年籍不詳、素未謀面亦不相識之
    人使用，將有可能淪為詐騙集團詐欺取財犯行之工具乙事，
    自難諉為不知。
②、被告戊○○於警詢時供稱：「小雯」說她的帳戶遭警示無法使
    用，所以要跟我借帳戶使用，我有覺得奇怪；「小雯」將提
    款卡、存摺還給我時，說帳戶裡面的錢給我，我查一下帳戶
    還有3萬元，我打給「小雯」問帳戶裡面還有3萬元，她說感
    謝我的幫忙，並叫我趕快去換存摺等語（見偵22214號卷一
    第17頁反面），復於偵訊中供稱：我覺得將帳戶交給「小雯
    」很奇怪，我的確有想過，匯入我帳戶内的款項，有可能是
    被害人匯入的詐騙款項；我沒有「小雯」的年籍資料，我跟
    她都是用Line通訊軟體聯繫，也不知道她的ID；我是在Line
    通訊軟體上認識她的，小雯自稱住新屋區，我是106年5月間
    認識小雯的，見過2次面等語（見偵26268號卷一第58頁，偵
    22214號卷二第116頁及反面、第117頁），詎被告戊○○既對
    於「小雯」向其借用帳戶一事已有懷疑後，卻猶仍將其名下
    中華郵政帳戶之存摺、提款卡及密碼交付予真實姓名年籍不
    詳之「小雯」，容任他人隨意使用前開帳戶，且提領該帳戶
    內48萬元後交付予「小雯」，更於事後分得合計3萬3,000元
    報酬，顯見其提供該帳戶資料予他人之際，既已使他人作為
    匯入、提領金錢使用，更為他人提領款項，該等行為已足彰
    顯其有容任該他人使用其名下中華郵政帳戶實行包含詐欺取
    財在內等不法財產犯罪之故意。且被告戊○○於提供其帳戶時
    ，對於「小雯」之真實姓名年籍及背景全然不知，其等間亦
    無共同朋友，更無密切親誼關係或信任基礎，當「小雯」將
    其帳戶歸還予被告戊○○時，復要求被告戊○○更換該帳戶之存
    摺。倘若「小雯」係為合法用途而向被告戊○○索取帳戶作為
    合法款項匯入之用，大可使用自己或親友所持有之金融帳戶
    ，何須迂迴向無信任基礎之被告戊○○徵求帳戶供匯款，而徒
    增於款項匯入後遭被告戊○○拒絕提領或逕自侵吞之風險，且
    事後尚須額外支付被告戊○○取款之對價，又豈有可能於歸還
    該帳戶予被告戊○○時，卻要求被告戊○○更換存摺之理，再再
    顯示確有不法款項匯入被告戊○○名下中華郵政帳戶，並製造
    金流斷點、規避檢警查緝至明，是被告戊○○上開所辨，顯與
    常情有違，已難採信。足認被告戊○○明知其提供該帳戶之存
    摺、提款卡及密碼予「小雯」，他人將可自由使用該帳戶，
    並將之供作包含詐欺等不法行為所得款項匯入匯出，及隱匿
    詐欺犯罪所得去向之工具，其復擔任提領款項工作之車手，
    均屬明確。
③、再觀諸被告戊○○所交付之其名下中華郵政帳戶之歷史交易紀
    錄顯示：「該帳戶於106年7月15日餘額僅剩74元，嗣於106
    年7月18日上午10時21分遭人匯入1,000元款項，即於同日中
    午12時11分有丙○○○遭詐騙而匯入68萬元，旋遭人於同日下
    午2時22分以現金提領48萬元後，並遭人以提款卡提領一空
    」等情，此有被告戊○○名下中華郵政帳戶之歷史交易明細表
    （見偵22214號卷一第23頁）在卷可佐，足見被告戊○○將該
    帳戶之存摺、提款卡交予「小雯」時，該帳戶內之餘額僅有
    74元，此與實務上行為人交付金融帳戶供詐欺犯罪使用時，
    帳戶內均僅有少數餘額之情形相符，益徵被告戊○○於106年7
    月15日至18日間之某時，將其名下中華郵政帳戶帳戶之存摺
    、提款卡及密碼交予「小雯」，係供本案詐欺集團作為詐欺
    款項匯入及提款，並隱匿詐欺犯罪所得去向之工具之用。
④、被告戊○○明知其名下中華郵政帳戶之存摺、提款卡係提供予
    「小雯」及所屬之本案詐欺集團作為詐欺款項匯入，更為貪
    圖報酬而依「小雯」指示提領48萬元，俱如本院認定如前。
    被告戊○○於警詢時辯稱：「小雯」跟我說她向她阿姨借錢要
    裝潢，但她帳戶遭警示無法使用，才跟我借帳戶使用云云（
    見偵22214號卷一第17頁反面）；於本院準備程序中又改稱
    ：「小雯」跟我說她有向她阿姨借錢裝修，但她的證件及存
    摺都在家裡，也無法重辦存摺，才要跟我借帳戶使用云云（
    見審訴卷第289頁），前後供述不一，實屬狡詞，不足採信
    。
⑶、被告戊○○於警詢時供稱：當天是「小雯」的男性朋友開車載
    我和「小雯」去鶯歌與大溪交界的郵局提領48萬元等語（見
    偵22214號卷一第17頁反面），又供稱：我同意將帳戶借給
    「小雯」後，她就來找我，我就拿存摺給她，她就將我的存
    摺帳號傳給他人等語（見偵26268號卷一第57頁），可見被
    告戊○○同意將其名下中華郵政帳戶提供予「小雯」使用時，
    已知悉「小雯」係將前開帳戶之帳號交予他人，且當被告戊○○受「小雯」指示前往提領其帳戶內之48萬元時，乃由「小
    雯」及其男性友人開車載送前往提領，堪信被告戊○○對於該
    詐欺集團成員除其與「小雯」外，至少尚有一名負責載送其
    與「小雯」前往提款之成員，或另有一名收受被告戊○○交付
    之前開帳戶作為詐欺款項匯入之成員之事實，知之甚詳。而
    現今詐欺集團運作方式，其內部分工清楚，操作精密，自對
    被害人施以詐術起至取得詐款款項之間，須多人彼此接應、
    參與、確保細節無誤，方能詐騙成功，絕非一、二人所能輕
    易完成之犯罪，足見就被告戊○○所為部分，本案詐欺集團成
    員非僅被告戊○○、「小雯」而已，而係三人以上成員之詐欺
    集團，並為被告戊○○所知悉，至屬明確。
⑷、再者，提供帳戶作為詐欺款項匯入之用，以及負責提領詐欺
    款項工作之被告戊○○，於本案詐欺集團之上開詐欺取財犯行
    中，更係擔任不可或缺之角色，其明知所提領、轉交之款項
    ，乃詐欺集團向被害人詐得之財物，竟仍依「小雯」指示提
    領詐欺犯罪所得並繳交予「小雯」，使本案詐欺集團得以順
    利完成詐欺取財之行為，並藉此獲得報酬，更將其帳戶之提
    款卡交予「小雯」俾續行提領告訴人遭詐騙之其餘款項，足
    徵被告戊○○係基於自己犯罪之意思參與本案詐欺集團之分工
    ，揆諸上開說明，被告戊○○就其參與之詐欺取財犯行，自應
    與「小雯」及本案詐欺集團成員等人，就告訴人因遭詐欺而
    匯入被告戊○○名下中華郵政帳戶內之68萬元，旋遭被告戊○○
    及本案詐欺集團車手提領殆盡之犯罪事實共同負責。
⑸、綜上所述，被告戊○○前開所辯，顯為卸責之詞，不足採信。
    其所犯三人以上共同詐欺取財之犯行堪以認定。
７、被告己○○、乙○○、甲○○、戊○○所犯參與犯罪組織之犯行部分
    ：
⑴、查被告4人行為後，組織犯罪防制條例第2條第1項，雖於107
    年1月3日修正，於107年1月5日施行。修正前之該條例第2條
    第1項規定：「本條例所稱犯罪組織，指3人以上，以實施強
    暴、脅迫、詐術、恐嚇為手段或最重本刑逾5年有期徒刑之
    罪，所組成具有持續性『及』牟利性之有結構性組織。」；修
    正後之該條例第2條第1項規定：「本條例所稱犯罪組織，指
    3人以上，以實施強暴、脅迫、詐術、恐嚇為手段或最重本
    刑逾5年有期徒刑之刑之罪，所組成具有持續性『或』牟利性
    之有結構性組織。」，然被告4人所參與之本案詐欺集團，
    乃係3人以上，以實施詐欺為手段，所組成具有持續性及牟
    利性之有結構性組織，無論依修正前或修正後之組織犯罪防
    制條例第2條第1項規定，本案詐欺集團均屬該條例所規定之
    犯罪組織，即無有利、不利之比較，自應適用107年1月5日
    修正生效即現行之組織犯罪防制條例第2條規定，併此敘明
    。
⑵、被告己○○、乙○○、甲○○參與犯罪組織之部分
①、證人即同案被告己○○於偵訊中具結證稱：張榕祐是要將帳戶
    拿去詐騙使用；在乙○○友人願意提供帳戶後，乙○○將她友人
    之存摺、提款卡交給我，我就交給張榕祐了，我們是一層一
    層的等語（見偵26268號卷二第9頁反面、第10頁），復於本
    院審理中具結證稱：我有約張榕祐、乙○○碰面，我就在車上
    把乙○○介紹給張榕祐認識去賺錢等語（見本院卷二第85頁）
    ，且被告己○○將提供帳戶及提領贓款即可獲取報酬一情告知
    被告乙○○後，被告乙○○復將之告知被告甲○○，而被告甲○○遂
    提供其名下中華郵政帳戶之存摺、提款卡及密碼，由被告己○○、乙○○輾轉交予張榕祐，供本案詐欺集團使用，業經認定
    如前，復據證人即同案被告甲○○於偵訊中具結證稱：乙○○說
    我的帳戶内還有餘款，等領完之後再還給我，我有向乙○○索
    討，但乙○○只有給我存摺，說提款卡到時領完會還我等語（
    見偵22214號卷二第121頁反面），於本院審理中仍具結證稱
    ：我領完錢回到家後，有打電話給乙○○，問她我什麼時候才
    可以拿回我的存摺，乙○○打電話詢問後，說我存摺裡面剩下
    的錢要去自動櫃員機領，等他們領完錢後會還給我等語（見
    本院卷一第472頁），前後證述一致，實可採信。是被告甲○○提領完23萬元後，欲取回其名下中華郵政帳戶之存摺、提
    款卡，卻須藉由被告乙○○詢問他人可否取回該帳戶之存摺、
    提款卡，而被告乙○○則回應須將被告甲○○名下中華郵政帳戶
    內剩餘款項領完後，始可取回，果若被告乙○○非本案詐欺集
    團成員之一，豈有可能當被告甲○○詢問前情時，須由其確認
    匯入被告甲○○名下中華郵政帳戶之贓款是否已提領一空之理
    ，再再顯示被告乙○○確為本案詐欺集團成員之一至明。足認
    被告己○○係基於招募他人參與犯罪組織之犯意，先招募乙○○
    加入本案詐欺集團，復將該詐欺集團需要他人提供帳戶作為
    詐欺款項匯入及提領贓款一事告知被告乙○○，被告乙○○乃基
    於幫助招募他人參與犯罪組織之犯意，介紹甲○○予己○○，為
    己○○提供帳戶及提領贓款，被告甲○○亦因此提供帳戶並加入
    本案詐欺集團擔任車手，允無疑義。
②、又被告己○○、乙○○、甲○○及本案詐欺集團之分工及獲利方式
    ，係以詐騙他人金錢、獲取不法所得為目的，先由機房成員
    以詐術詐騙告訴人，使告訴人匯款至被告甲○○名下中華郵政
    帳戶，復透過上下聯繫、指派工作之流程，先由張榕祐指示
    被告己○○通知車手，被告己○○旋將提款訊息告知被告乙○○，
    由被告乙○○載送車手即被告甲○○前往會合地點，復由被告甲○○提領告訴人匯入其帳戶內之款項後交予張榕祐，而被告己○○另持被告甲○○名下中華郵政帳戶之提款卡提領告訴人匯入
    之款項交予張榕祐。觀之上開環節，張榕祐、被告己○○、乙○○、甲○○等人所參與之本案詐欺集團顯非隨意組成之團體，
    而係透過縝密之計畫與分工，成員彼此相互配合，由多數人
    所組成，持續以實施詐欺為手段而牟利之具有完善結構之組
    織，核屬3人以上，以實施詐術為手段，所組成具牟利性及
    持續性之有結構性犯罪組織，合於組織犯罪防制條例第2條
    第1項所稱之犯罪組織甚明。
⑶、被告戊○○參與犯罪組織部分：　　
　　被告戊○○、「小雯」及本案詐欺集團之分工及獲利方式，係
    以詐騙他人金錢、獲取不法所得為目的，先由機房成員以詐
    術詐騙被害人，使告訴人匯款至被告戊○○提供之其名下中華
    郵政帳戶，復透過上下聯繫、指派工作之流程，由「小雯」
    指示車手即被告戊○○臨櫃提領告訴人匯至其帳戶內之款項，
    再將贓款交予「小雯」，並由本案詐欺集團成員持提款卡續
    行提領被告戊○○名下中華郵政帳戶內之贓款後上繳之，透過
    層層轉交之方式，將詐得之財物轉交至該詐欺集團成員，以
    此方式朋分詐欺之不法利益。觀之上開環節，被告戊○○、「
    小雯」，持前開帳戶之提款卡提款之人等人所參與之本案詐
    欺集團顯非隨意組成之團體，而係透過縝密之計畫與分工，
    成員彼此相互配合，由多數人所組成，持續以實施詐欺為手
    段而牟利之具有完善結構之組織，其核屬3人以上，以實施
    詐術為手段，所組成具牟利性及持續性之有結構性犯罪組織
    ，合於組織犯罪防制條例第2條第1項所稱之犯罪組織甚明。
８、被告己○○、乙○○、甲○○、戊○○所犯洗錢之犯行部分：
⑴、按105年12月28日修正公布，並於106年6月28日生效施行之洗
    錢防制法第2條第2款、第3條第1款規定，洗錢防制法所稱洗
    錢行為，包含最輕本刑為6月以上有期徒刑以上之刑之特定
    犯罪。又洗錢防制法之立法目的，即在於防範及制止因特定
    重大犯罪所得之不法財物或財產上利益，藉由洗錢行為（例
    如經由各種金融機構或其他交易管道），使其形式上轉換成
    為合法來源，以掩飾或切斷其財產或財產上利益來源與犯罪
    之關聯性，而藉以逃避追訴、處罰，故其所保護之法益為國
    家對於特定重大犯罪之追訴及處罰，至該特定重大犯罪行為
    所侵害之一般法益，因已有該當於各犯罪行為之構成要件規
    定加以保護，即非制定該法之主要目的。故洗錢罪之成立，
    除行為人在客觀上有掩飾或隱匿因自己重大犯罪所得財產或
    財產上利益之具體作為外，尚須行為人主觀上具有掩飾或隱
    匿其財產或利益來源與犯罪之關聯性，使其來源形式上合法
    化，以逃避國家追訴、處罰之犯罪意思，始克相當。因之，
    是否為洗錢行為，自應就犯罪全部過程加以觀察，包括有無
    因而使重大犯罪所得之財物或財產上利益之性質、來源、所
    在地、所有權或其他權利改變，因而妨礙重大犯罪之追查或
    處罰，或有無阻撓或危及對重大犯罪所得之財物或財產上利
    益來源追查或處罰之行為在內（最高法院100年度台上字第6
    960號判決意旨參照）；另過去實務認為，行為人對犯特定
    犯罪所得之財物或利益作直接使用或消費之處分行為，或僅
    將自己犯罪所得財物交予其他共同正犯，祇屬犯罪後處分贓
    物之行為，非本條例所規範之洗錢行為，惟依新法規定，倘
    行為人意圖掩飾或隱匿特定犯罪所得來源，而將特定犯罪所
    得直接消費處分，甚或交予其他共同正犯予以隱匿，而由共
    同正犯以虛假交易外觀掩飾不法金流移動，即難認僅單純犯
    罪後處分贓物之行為，應仍構成新法第2條第1或2款之洗錢
    行為（最高法院108年度台上字第2500號判決意旨參照）。
⑵、經查，被告己○○、乙○○、甲○○加入張榕祐等成年人所屬之本
    案詐欺集團，被告戊○○加入真實姓名年籍不詳綽號「小雯」
    等成年人所屬之本案詐欺集團，共同詐欺本案告訴人之財物
    ，被告己○○、甲○○、戊○○均明知其等提領之金錢為告訴人遭
    詐騙之款項，卻猶仍加入本案詐欺集團擔任提款車手，觸犯
    刑法第339條之4第1項第2款之三人以上共同詐欺取財罪，為
    最輕本刑6月以上有期徒刑以上之罪，亦屬洗錢防制法第3條
    第2款所規定之特定犯罪。而本案詐騙集團特定犯罪之所得
    ，係由被告己○○招募、知情之乙○○介紹被告甲○○擔任車手提
    款後，直接交予張榕祐；或由被告己○○、戊○○提領後，各交
    予張榕祐、「小雯」；或由本案詐欺集團車手持被告甲○○、
    戊○○名下中華郵政帳戶之提款卡提領其等帳戶內之款項後，
    交予該詐欺集團上游成員等節，俱如本院認定如前，衡酌其
    等之目的無非在以透過現金之多次轉交，製造多層次之資金
    斷點，使偵查機關除藉由提款監視器錄影畫面鎖定車手外，
    難以向上溯源，並使其餘集團成員得以掩飾不法金流移動，
    顯非單純犯罪後處分贓物之行為，而核屬掩飾、隱匿犯罪所
    得之本質、來源、去向之行為，自應構成洗錢防制法第2條
    第2款之洗錢行為。
㈢、至於起訴意旨雖認被告己○○於106年7月18日凌晨0時58分以被
    告甲○○名下中華郵政帳戶之提款卡提領1,000元贓款交予張
    榕祐，惟告訴人於107年7月17日中午12時24分將38萬元匯入
    前開帳戶後，於107年7月17日下午2時0分至11分間，即遭被
    告甲○○臨櫃提領該帳戶內之23萬元，以及被告己○○提領該帳
    戶內之共15萬元，合計38萬元，於107年7月18日凌晨0時58
    分始遭他人提領1,000元，此有被告甲○○名下中華郵政帳戶
    之歷史交易明細表（見偵22214號卷一第13頁）在卷可佐，
    顯見於107年7月17日上午8時55分匯至前開帳戶之1,000元並
    非告訴人所匯款項甚明，亦無證據證明該筆1,000元確係由
    被告己○○所提領，是起訴意旨就此筆1,000元款項認係告訴
    人遭詐騙之款項，且遭被告己○○提領，容有誤會，應予更正
    。
㈣、而起訴意思雖認被告己○○、乙○○、甲○○、戊○○所為，均係犯
    刑法第339條之4第1項第1款、第2款之三人以上共同冒用政
    府機關或公務員名義詐欺取財罪嫌，惟被告4人固均有三人
    以上共同犯詐欺取財之故意，然詐欺取財之方式甚多，卷內
    除告訴人指稱其係遭本案詐欺集團成員假冒中央健保局人員
    、新北市政府員警及檢察官詐騙外，尚無其他積極證據足認
    被告4人對本案詐欺集團是否係以刑法第339條之4第1款之冒
    用政府機關或公務員名義遂行詐欺犯行有何預見，依罪疑唯
    輕及有疑唯利被告之原則，應僅得認定被告4人構成三人以
    上共同詐欺取財罪，附此敘明。
㈤、綜上所述，被告己○○、乙○○、甲○○、戊○○所辯，無非係虛狡
    卸責之詞，俱不足採信。本案事證明確，被告4人所犯上開
    犯行，堪以認定，均應依法論科。
二、論罪科刑
㈠、關於組織犯罪防制條例之適用：
１、按行為人以一參與詐欺犯罪組織，並分工加重詐欺行為，同
    時觸犯參與犯罪組織罪及加重詐欺取財罪，雖其參與犯罪組
    織之時、地與加重詐欺取財之時、地，在自然意義上非完全
    一致，然二者仍有部分合致，且犯罪目的單一，依一般社會
    通念，認應評價為一罪方符合刑罰公平原則，應屬想像競合
    犯，如予數罪併罰，反有過度評價之疑，實與人民法律感情
    不相契合。又加重詐欺罪係侵害個人財產法益之犯罪，其罪
    數計算，以被害人數、被害次數之多寡，決定其犯罪之罪數
    ；核與參與犯罪組織罪之侵害社會法益，應以行為人所侵害
    之社會全體利益為準據，認定係成立一個犯罪行為，有所不
    同。是以倘若行為人於參與犯罪組織之繼續中，先後加重詐
    欺數人財物，因行為人僅為一參與組織行為，侵害一社會法
    益，應僅就首次犯行論以參與犯罪組織罪及加重詐欺罪之想
    像競合犯，而其後之犯行，乃為其參與組織之繼續行為，為
    避免重複評價，當無從將一參與犯罪組織行為割裂再另論一
    參與犯罪組織罪，而與其後所犯加重詐欺罪從一重論處之餘
    地（最高法院107年度台上字第1066號判決要旨參照）。查
    被告己○○、乙○○、甲○○、戊○○先後加入張榕祐、「小雯」等
    人所組成之本案詐欺集團，即參與本案詐欺取財犯行，揆諸
    前揭說明，被告4人就其等首次參與詐欺取財之犯行，自應
    與其等參與犯罪組織之犯行，依想像競合犯論處。
２、次按組織犯罪防制條例增訂第4條第1項之招募他人加入犯罪
    組織罪（於106年4月21日生效施行），考其立法理由，係為
    防範犯罪組織坐大。行為人一有招募他人加入犯罪組織之行
    為，即已成罪，與該人有無實行加入、參與犯罪組織無涉，
    不具從屬性。且招募他人加入犯罪組織，亦不以自己已加入
    犯罪組織為必要。二罪並不存在一規定之存在僅在補充另一
    規定之不足之關係，自不能比附援引教唆犯與正犯，謂行為
    人招募他人加入犯罪組織，又自己加入、參與犯罪組織，僅
    應論以參與犯罪組織罪（或招募他人加入犯罪組織罪）。是
    行為人加入犯罪組織，於參與該組織之行為繼續中，本於便
    利該組織運作之同一目的，而招募他人加入該組織，亦即一
    行為觸犯上開二罪名，自應依想像競合犯論處，而非屬法規
    競合之擇一適用（最高法院109年度台上字第3475號判決意
    旨參照）。查被告己○○先加入張榕祐所屬之本案詐欺集團，
    負責收集金融帳戶之帳號、存摺與提款卡、招募車手及將提
    款訊息通知車手之工作，為遂行本案詐欺取財之犯行，遂招
    募被告乙○○加入本案詐欺集團，並將招募車手之訊息告知被
    告乙○○，復由被告乙○○為其介紹被告甲○○加入本案詐欺集團
    擔任車手，而被告己○○、乙○○於參與本案詐欺集團之行為繼
    續中，本於便利該詐欺集團運作之同一目的，係由被告己○○
    先招募被告乙○○，再透過被告乙○○招募被告甲○○加入本案詐
    欺集團，即被告己○○先、後招募被告乙○○、甲○○加入本案詐
    欺集團，各應該當組織犯罪防制條例第4條第1項之招募他人
    參與犯罪組織罪（2罪)；被告乙○○則該當刑法第30條第1項
    前段、組織犯罪防制條例第4條第1項之幫助招募他人參與犯
    罪組織罪，並應與其等參與犯罪組織之犯行，分別依想像競
    合犯論處。
㈡、論罪部分：
１、核被告己○○所為，係犯組織犯罪防制例第3條第1項後段之參
    與犯罪組織罪、同條例第4條第1項之招募他人參與犯罪組織
    罪（招募被告乙○○、甲○○2人加入本案詐欺集團，2罪），洗
    錢防制法第14條第1項之一般洗錢罪，以及刑法第339條之4
    第1項第2款之三人以上共同詐欺取財罪。
２、核被告乙○○所為，係犯組織犯罪防制例第3條第1項後段之參
    與犯罪組織罪，刑法第30條第1項前段、同條例第4條第1項
    之幫助招募他人參與犯罪組織罪，洗錢防制法第14條第1項
    之一般洗錢罪，以及刑法第339條之4第1項第2款之三人以上
    共同詐欺取財罪。
３、核被告甲○○、戊○○所為，均係犯組織犯罪防制例第3條第1項
    後段之參與犯罪組織罪、洗錢防制法第14條第1項之一般洗
    錢罪，以及刑法第339條之4第1項第2款之三人以上共同詐欺
    取財罪。
㈢、共犯與罪數關係：
１、按刑法上之接續犯，就各個單獨之犯罪行為分別以觀，雖似
    各自獨立之行為，惟因其係出於單一之犯意，故法律上仍就
    全部之犯罪行為給予一次之評價，而屬單一一罪。查本案詐
    欺集團成員向告訴人施行詐術，使告訴人分別於106年7月14
    日下午2時15分、同年月17日中午12時24分，陸續將40萬元
    、38萬元匯入被告甲○○名下中華郵政帳戶內，復於同年月18
    日中午12時11分，續將68萬元匯入被告戊○○名下中華郵政帳
    戶內，前開各筆款項係於密切接近之時間、地點，向同一告
    訴人實施犯罪，係出於同一目的、侵害同一告訴人之財產法
    益，各行為之獨立性極為薄弱，依一般社會健全觀念，難以
    強行分開，應視為數個舉動之接續施行，合為包括之一行為
    予以評價，較為合理，應論以接續犯之一罪。
２、被告己○○加入以實施詐術為手段所組成具有持續性及牟利性
    之有結構性組織之本案詐欺集團，且於參與犯罪組織行為繼
    續中，進而招募被告乙○○加入本案詐欺集團，負責收集金融
    帳戶之帳號、存摺與提款卡、將提款訊息通知車手及載送車
    手前往指定地點提款，復透過被告乙○○介紹而招募被告甲○○
    加入該詐欺集團擔任車手，共同為上開加重詐欺取財犯行、
    洗錢犯行，其所犯之參與犯罪組織罪、招募他人參與犯罪組
    織罪（招募被告乙○○、甲○○2人加入本案詐欺集團，2罪）、
    一般洗錢罪及三人以上共同詐欺取財罪，4罪名間，具有局
    部同一性，為想像競合犯關係，應依刑法第55條想像競合犯
    之規定，從一重論以刑法第339條之4第1項第2款之三人以上
    共同詐欺取財罪。
３、被告乙○○加入以實施詐術為手段所組成具有持續性及牟利性
    之有結構性組織之本案詐欺集團，且於參與犯罪組織行為繼
    續中，進而幫助被告己○○招募被告甲○○加入本案詐欺集團擔
    任車手，共同為上開加重詐欺取財犯行、洗錢犯行，所犯之
    參與犯罪組織罪、幫助招募他人參與犯罪組織罪、一般洗錢
    罪及三人以上共同詐欺取財罪，4罪名間，具有局部同一性
    ，為想像競合犯關係，應依刑法第55條想像競合犯之規定，
    從一重論以刑法第339條之4第1項第2款之三人以上共同詐欺
    取財罪。
４、被告甲○○、戊○○加入以實施詐術為手段所組成具有持續性及
    牟利性之有結構性組織之本案詐欺集團，且於參與犯罪組織
    行為繼續中，進而共同為上開加重詐欺取財犯行、洗錢犯行
    ，所犯之參與犯罪組織罪、一般洗錢罪及三人以上共同詐欺
    取財罪，3罪名間，具有局部同一性，為想像競合犯關係，
    各應依刑法第55條想像競合犯之規定，從一重論以刑法第33
    9條之4第1項第2款之三人以上共同詐欺取財罪。
５、被告己○○、乙○○、甲○○與張榕祐及其等所屬本案詐欺集團成
    員間，就其等所犯上開犯行，有犯意聯絡及行為分擔，應論
    以共同正犯。而被告戊○○與「小雯」及其等所屬本案詐欺集
    團成員間，就其所犯上開犯行，有犯意聯絡及行為分擔，亦
    應論以共同正犯。
㈣、起訴效力所及本院應併與審理，以及起訴意旨疏漏部分：
１、起訴意旨雖漏未就被告己○○、乙○○、甲○○、戊○○涉犯洗錢及
    參與犯罪組織之犯行起訴，惟業經本院於審理時當庭諭知被
    告4人另涉犯組織犯罪防制例第3條第1項後段之參與犯罪組
    織罪嫌，以及洗錢防制法第14條第1項之洗錢罪嫌（見本院
    卷一第461頁，本院卷二第81頁、第101頁，本院卷三第21、
    77頁），且被告4人所犯參與犯罪組織罪及洗錢罪，與檢察
    官起訴之加重詐欺取財罪，具有想像競合犯之裁判上一罪關
    係，當為起訴效力所及，本院應併予審理。
２、起訴意旨雖又漏未就被告己○○招募被告乙○○、甲○○加入本案
    詐欺集團，涉犯組織犯罪防制例第4條第1項之招募他人參與
    犯罪組織罪嫌（2罪）之部分，以及被告乙○○幫助被告己○○
    招募被告甲○○加入本案詐欺集團，涉犯刑法第30條第1項前
    段、同條例第4條第1項之幫助招募他人參與犯罪組織罪嫌部
    分起訴，惟被告己○○、乙○○所犯前開罪名，與經檢察官起訴
    之加重詐欺取財罪，均具有想像競合犯之裁判上一罪關係，
    當為起訴效力所及，本院亦應併予審理。
３、至於本案詐騙集團所屬之機房成員對於告訴人所施用之詐術
    ，固係以冒用政府機關及公務員之名義為之，然被告己○○、
    乙○○、甲○○、戊○○並非本案詐欺集團之機房成員，對於本案
    詐欺集團所施用詐術為何，本難明確知悉，卷內復無積極證
    據足認被告4人對於本案詐欺集團所施用之詐術包含冒用政
    府機關或公務員之名義一事，有所預見，是公訴意旨此部分
    認定，顯有誤會，然此僅係加重條件之減縮，自毋庸變更起
    訴法條，附此敘明。
㈤、被告己○○、乙○○、甲○○均毋庸依刑法第47條第1項前段規定加
    重其刑：
１、按刑法第47條第1項關於累犯加重規定之「應」加重最低本刑
    （即法定本刑加重），於修法完成前，應暫時調整為由法院
    「得」加重最低本刑（即法官裁量加重），法院於量刑裁量
    時，應具體審酌：①前案被告係故意或過失犯罪；②被告前案
    徒刑之執行完畢是否入監執行完畢、是否易科罰金或易服社
    會勞動而視為執行完畢；③前案徒刑執行完畢後5年以內，再
    犯本次犯行係於5年內初期、中期、末期；④被告再犯之後罪
    是否與前罪屬同一罪質、後罪屬重罪或輕罪；⑤為避免與罪
    責原則相悖，基於罪刑相當及雙重評價禁止原則，並慮及行
    為責任應對應於行為不法內涵，行為不法內涵與法益侵害性
    之程度有關等各種因素，綜合判斷累犯個案有無因加重本刑
    致生行為人所受之刑罰，超過其所應負擔罪責之情形，以符
    合罪刑均衡原則。
２、經查：
⑴、被告己○○前因犯施用第一級毒品罪，經本院以100年度審訴字
    第1067號判決判處有期徒刑1年1月確定，於101年11月16日
    執行完畢出監；又因犯施用第一級毒品罪，經本院以103年
    度審訴字第287號判決判處有期徒刑1年5月確定，於104年9
    月22日執行完畢出監，此有臺灣高等法院被告己○○前案紀錄
    表在卷可佐（見本院卷一第59至60頁）。是被告己○○於有期
    徒刑執行完畢後，5年以內故意再犯本案有期徒刑以上之罪
    ，固為累犯。惟本院審酌被告己○○所為之本案犯行與前案犯
    施用第一級毒品罪之犯罪類型及法益種類不具同一或類似性
    ，非屬同一罪質，因認本案尚難以被告己○○前曾犯施用第一
    級毒品，分別於101年11月16日、104年9月22日執行完畢之
    事實，率認其有特別惡性或刑罰感應力薄弱等情，爰依上揭
    解釋意旨，裁量不予加重本刑。
⑵、被告乙○○①因犯施用第二級毒品罪，經臺灣基隆地方法院以10
    3年度基簡字第156號判決判處有期徒刑2月確定；②復因犯施
    用第二級毒品罪，經臺灣基隆地方法院以103年度基簡字第2
    57號判決判處有期徒刑2月確定；③又因犯施用第二級毒品罪
    ，經臺灣基隆地方法院以103年度基簡字第473號判決判處有
    期徒刑2月確定；④再因犯施用第二級毒品罪，經臺灣基隆地
    方法院以103年度基簡字第522號判決判處有期徒刑3月確定
    ；⑤復因犯施用第二級毒品罪，經臺灣基隆地方法院以103年
    度基簡字第1321號判決判處有期徒刑3月，上訴後，經臺灣
    高等法院以103年簡上字第162號判決判處上訴駁回確定；⑥
    再因犯駕駛動力交通工具肇事致人死傷而逃逸罪，經臺灣新
    竹地方法院以104年度審交訴緝字第3號判決判處有期徒刑1
    年確定；⑦又因犯施用第二級毒品罪，經臺灣基隆地方法院
    以105年度基簡字第273號判決判處有期徒刑3月確定；①至④
    、⑥案另經臺灣新竹地方法院以105年度聲字第5528號裁定定
    應執行有期徒刑1年6月確定（下稱應執行刑Ａ，徒刑執行期
    間為104年11月15日至106年3月9日）；於104年8月15日入監
    執行「⑤案」之刑期，復於104年11月15日接續執行「應執行
    刑Ａ」之刑期，再於106年3月9日接續執行「⑦案」之刑期，
    於106年1月24日縮短刑期假釋出監付保護管束（至106年5月
    28日期滿），嗣經撤銷假釋，入監接續執行他案之刑期（下
    稱前案），此有臺灣高等法院被告乙○○前案紀錄表在卷可佐
    （見本院卷第73、78至86、91頁）。按裁判確定後犯數罪，
    受2以上徒刑之執行，（非屬合併處罰範圍）者，其假釋有
    關期間如何計算，有2種不同見解：其一為就各刑分別執行
    ，分別假釋，另一則為依分別執行，合併計算之原則，合併
    計算假釋有關之期間。為貫徹監獄行刑理論及假釋制度之趣
    旨，並維護受刑人之利益，自以後者為可取，固為刑法第79
    條之1增訂之立法意旨（錄自立法院公報83卷第146、147頁
    「刑法假釋規定條文對照表」修正說明【一】），惟上開放
    寬假釋應具備「最低執行期間」條件之權宜規定，應與累犯
    之規定，分別觀察與適用。併執行之徒刑，本係得各別獨立
    執行之刑，對同法第47條累犯之規定，尚不得以前開規定另
    作例外之解釋，倘其中甲罪徒刑已執行期滿，縱因合併計算
    最低應執行期間而在乙罪徒刑執行中假釋者，於距甲罪徒刑
    期滿後之假釋期間再犯罪，即與累犯之構成要件相符，仍應
    以累犯論（最高法院103年度第1次刑事庭會議決議參照）。
    是被告乙○○所犯上開⑤案（即臺灣基隆地方法院103年度簡上
    字第162號）有期徒刑3月部分，業於其106年1月24日假釋出
    監前之104年11月14日執行完畢，依前開決議意旨，其於有
    期徒刑執行完畢後，5年以內故意再犯本案有期徒刑以上之
    罪，於本案固構成累犯。惟本院審酌被告乙○○所為之本案犯
    行與前案犯施用第二級毒品罪之犯罪類型及法益種類不具同
    一或類似性，非屬同一罪質，因認本案尚難以被告乙○○前曾
    犯施用第二級毒品罪，於104年11月14日執行完畢之事實，
    率認其有特別惡性或刑罰感應力薄弱等情，爰依上揭解釋意
    旨，裁量不予加重本刑。
⑶、被告甲○○前因犯施用第二級毒品罪，經臺灣士林地方法院以1
    04年度審簡字第955號判決判處有期徒刑2月確定，復因犯施
    用第二級毒品罪，經臺灣士林地方法院以104年度審簡字第1
    063號判決判處有期徒刑2月確定，復經臺灣士林地方法院以
    104年度聲字第2122號裁定定應執行有期徒刑3月確定，嗣於
    105年10月14日執行完畢出監，此有臺灣高等法院被告甲○○
    前案紀錄表在卷可佐（見本院卷一第121、123至124頁）。
    是被告甲○○於有期徒刑執行完畢後，5年以內故意再犯本案
    有期徒刑以上之罪，固為累犯。惟本院審酌被告甲○○所為之
    本案犯行與前案犯施用第二級毒品罪之犯罪類型及法益種類
    不具同一或類似性，非屬同一罪質，因認本案尚難以被告甲○○前曾犯施用第二級毒品，於105年10月14日執行完畢之事
    實，率認其有特別惡性或刑罰感應力薄弱等情，爰依上揭解
    釋意旨，裁量不予加重本刑。
㈥、被告乙○○所犯幫助招募他人參與組織罪應依刑法第30條第2項
    減輕其刑：
１、按想像競合犯之處斷刑，本質上係「刑之合併」。其所謂從
    一重處斷，乃將想像競合犯組成之評價上數罪，合併為科刑
    一罪，其所對應之刑罰，亦合併其評價上數罪之數法定刑，
    而為一個處斷刑。易言之，想像競合犯侵害數法益者皆成立
    犯罪，論罪時必須輕、重罪併舉論述，同時宣告所犯各罪名
    ，包括各罪有無加重、減免其刑之情形，亦應說明論列，量
    刑時併衡酌輕罪部份量刑事由，評價始為充足，然後依刑法
    第55條前段規定「從一重處斷」，非謂對於其餘各罪可置而
    不論。因此，法院決定處斷刑時，雖以其中最重罪名之法定
    刑，做為裁量之準據，惟於裁量其輕重時，仍應將輕罪合併
    評價在內（最高法院108年度台上字第4405、4408號判決意
    旨參照）。
２、經查，被告乙○○基於幫助招募他人參與犯罪組織之故意，參
    與構成要件以外之行為，為幫助犯，其犯罪情節顯較正犯為
    輕，其所犯刑法第30條第1項前段、組織犯罪防制例第4條第
    1項之幫助招募他人參與犯罪組織罪，爰依刑法第30條第2項
    規定減輕其刑，然因其所犯之幫助招募他人參與犯罪組織罪
    ，屬想像競合犯其中之輕罪，是本院於量刑時仍一併衡酌上
    列減輕其刑之事由，附此說明。
㈦、科刑部分：
１、審酌被告己○○不思依憑自己能力及勞力以正當、合法之途徑
    賺取錢財，竟為貪圖輕易獲取金錢，參與詐欺集團犯罪組織
    ，與本案詐欺集團成員遂行詐騙犯行之分工，由其負責收集
    帳戶之帳號、存摺與提款卡、指示車手進行取款，並分別招
    募被告乙○○、甲○○加入本案詐欺集團，各擔任載送車手前往
    指定地點提款、提領款項之車手工作，且自己亦兼擔任車手
    之工作，自不應輕縱，又其犯後始終否認犯行、飾詞狡辯，
    更於本院審理中就於案情有重要關係之事項為虛偽陳述，迄
    今尚未賠償告訴人分文，態度惡劣，毫無悔意，兼衡其將被
    告甲○○名下中華郵政帳戶交予本案詐欺集團使用，致告訴人
    遭詐騙而匯入該帳戶之金額為40萬元、38萬元，合計高達78
    萬元，並由其招募之被告甲○○臨櫃提款該帳戶內之23萬元，
    其亦持前開帳戶之提款卡提領該帳戶內之15萬元，對告訴人
    造成之損害甚鉅，暨其犯罪之動機、目的、手段、高中畢業
    之智識程度（見偵26268號卷一第13頁）、自陳小康之家庭
    經濟狀況（見偵26268號卷一第10頁）及素行等一切情狀，
    量處如主文所示之刑，以示懲戒。
２、審酌被告乙○○不思依憑自己能力及勞力以正當、合法之途徑
    賺取錢財，竟為貪圖輕易獲取金錢，參與詐欺集團犯罪組織
    ，與本案詐欺集團成員遂行詐騙犯行之分工，由其負責收集
    帳戶之帳號、存摺及提款卡、將提款訊息通知車手及載送車
    手進行取款，並幫助被告己○○招募被告甲○○加入本案詐欺集
    團擔任車手，自不應輕縱，且其犯後始終否認犯行、飾詞狡
    辯，迄今尚未賠償告訴人分文，態度惡劣，毫無悔意，兼衡
    其將被告甲○○名下中華郵政帳戶輾轉交予本案詐欺集團使用
    ，致告訴人遭詐騙而匯入該帳戶之金額為40萬元、38萬元，
    合計高達78萬元，以及其幫助被告己○○招募被告甲○○，由被
    告甲○○臨櫃提款上開帳戶內之23萬元，對告訴人造成之損害
    甚鉅，暨其犯罪之動機、目的、手段、高職肄業之智識程度
    （見偵26268號卷一第19頁）、自陳小康之家庭經濟狀況（
    見偵26268號卷一第17頁）及素行等一切情狀，量處如主文
    所示之刑，以示懲戒。
３、審酌被告甲○○不思依憑自己能力及勞力以正當、合法之途徑
    賺取錢財，竟為貪圖輕易獲取金錢，參與詐欺集團犯罪組織
    ，與本案詐欺集團成員遂行詐騙犯行之分工，由其提供金融
    帳戶供本案詐欺集團作為詐欺款項匯入及提領贓款之用，並
    擔任提領款項之車手工作，自不應輕縱，且其犯後始終否認
    犯行、飾詞狡辯，更於警詢時為迴護被告己○○而為不實陳述
    ，迄今尚未賠償告訴人分文，態度惡劣，毫無悔意，兼衡其
    將上開帳戶交予本案詐欺集團使用，致告訴人遭詐騙而匯入
    該帳戶之金額為40萬元、38萬元，合計高達78萬元，以及由
    其臨櫃提款該帳戶內之23萬，並將該帳戶之提款卡交予被告
    己○○續行提領告訴人遭詐騙之15萬元，對告訴人造成之損害
    甚鉅，暨其犯罪之動機、目的、手段、國中畢業之智識程度
    （見偵26268號卷一第19頁）、自陳無業、勉持之家庭經濟
    狀況（見偵26268號卷一第25頁）及素行等一切情狀，量處
    如主文所示之刑，以示懲戒。
４、審酌被告戊○○不思依憑自己能力及勞力以正當、合法之途徑
    賺取錢財，竟為貪圖輕易獲取金錢，參與詐欺集團犯罪組織
    ，與本案詐欺集團成員遂行詐騙犯行之分工，由其提供金融
    帳戶供本案詐欺集團作為詐欺款項匯入及提領贓款之用，並
    擔任提領款項之車手工作，自不應輕縱，且其犯後始終否認
    犯行、飾詞狡辯，迄今尚未賠償告訴人分文，態度不佳，毫
    無悔意，兼衡其將上開帳戶交予本案詐欺集團使用，致告訴
    人遭詐騙而匯入該帳戶之金額高達68萬元，以及由其臨櫃提
    款該帳戶內之48萬，並將該帳戶之提款卡交予本案詐欺集團
    車手續行提領告訴人遭詐騙之20萬元，對告訴人造成之損害
    甚鉅，暨其犯罪之動機、目的、手段、國中畢業之智識程度
    （見偵26268號卷一第59頁）、自陳無業、勉持之家庭經濟
    狀況（見偵26268號卷一第56頁）及素行等一切情狀，量處
    如主文所示之刑，以示懲戒。
㈧、無庸為強制工作之宣告：
    按犯組織犯罪防制條例第3條第1項之罪者，應於刑之執行前
    ，令入勞動場所，強制工作，其期間為3年，組織犯罪防制
    條例第3條第3項固定有明文，惟組織犯罪防制條例第3條第3
    項規定：「犯第1項之罪者，應於刑之執行前，令入勞動場
    所，強制工作，其期間為3年」就受處分人之人身自由所為
    限制，違反憲法比例原則及憲法明顯區隔原則之要求，與憲
    法第8條保障人身自由之意旨不符，應自本解釋公布之日起
    失其效力，業據司法院110年12月10日釋字第812號解釋在案
    。則就參與犯罪組織者，得於刑之執行前，令入勞動場所，
    強制工作之規定，既經司法院大法官認定有違憲之情事，且
    自解釋公布之日起失其效力，本案自無從對被告己○○、乙○○
    、甲○○、戊○○宣告強制工作，附此敘明。
三、沒收部分
㈠、按犯罪所得，屬於犯罪行為人者，沒收之；前2項之沒收，於
    全部或一部不能沒收或不宜執行沒收時，追徵其價額；前條
    犯罪所得及追徵之範圍與價額，認定顯有困難時，得以估算
    認定之，刑法第38條之1第1項前段、第3項、第38條之2第1
    項前段分別定有明文。又任何人都不得保有犯罪所得為普世
    基本法律原則，犯罪所得之沒收、追繳或追徵，在於剝奪犯
    罪行為人之實際犯罪所得（原物或其替代價值利益），使其
    不能坐享犯罪之成果，以杜絕犯罪誘因，可謂對抗、防止經
    濟、貪瀆犯罪之重要刑事措施，性質上屬類似不當得利之衡
    平措施，著重所受利得之剝奪。然苟無犯罪所得，自不生利
    得剝奪之問題，固不待言，至二人以上共同犯罪，關於犯罪
    所得之沒收、追繳或追徵，倘個別成員並無犯罪所得，且與
    其他成員對於所得亦無事實上之共同處分權時，同無利得可
    資剝奪，特別在集團性或重大經濟、貪污犯罪，不法利得龐
    大，一概採取絕對連帶沒收、追繳或追徵，對未受利得之共
    同正犯顯失公平；又所謂各人「所分得」，係指各人「對犯
    罪所得有事實上之處分權限」，法院應視具體個案之實際情
    形而為認定：倘若共同正犯各成員內部間，對於不法利得分
    配明確時，固應依各人實際分配所得沒收；然若共同正犯成
    員對不法所得並無處分權限，其他成員亦無事實上之共同處
    分權限者，自不予諭知沒收；至共同正犯各成員對於不法利
    得享有共同處分權限時，則應負共同沒收之責。至於上揭共
    同正犯各成員有無犯罪所得、所得數額，係關於沒收、追繳
    或追徵標的犯罪所得範圍之認定，因非屬犯罪事實有無之認
    定，並不適用嚴格證明法則，無須證明至毫無合理懷疑之確
    信程度，應由事實審法院綜合卷證資料，依自由證明程序釋
    明其合理之依據以認定之（最高法院104年度台上字第3937
    號判決意旨參照）。
㈡、經查：
１、被告己○○警詢、偵訊及本院準備程序訊問時坦認：我持甲○○
    名下中華郵政帳戶之提款卡提領15萬元，分得提領款項之1
    成為報酬等語（見偵26268號卷二第9頁反面），且告訴人匯
    入前開帳戶內之38萬元，其中15萬元贓款確係由被告己○○提
    領，並交予張榕祐，業經認定如前，可認被告己○○於本案犯
    行之犯罪所得即為1萬5,000元（計算式：15萬元×10％＝1萬5,
    000元），雖未扣案，仍應依前開規定，於被告己○○所犯罪
    刑之主文項下諭知沒收，並於全部或一部不能沒收或不宜執
    行沒收時，追徵其價額。
２、被告乙○○於警詢、偵訊及本院準備程序訊問時均坦認：甲○○
    欠我修車費1萬9,000元，他領完錢後，要將欠我的1萬9000
    元還我，我載甲○○離開時，他在車上拿1萬9,000元給我等語
    （見偵26268號卷一第17頁反面，偵26268號卷二第12頁反面
    ，本院卷一第222頁），核與被告甲○○於本院審理中具結證
    稱：我欠乙○○1萬9,000元修車費用，因為我沒有錢還她，我
    拿到提領23萬元的2萬3,000元報酬後，上了乙○○的車後，在
    車上把1萬9,000元給她等語（見本院卷一第473頁）相符，
    且告甲○○係為償還其積欠被告乙○○之債務，始答應由被告乙○○將其介紹予本案詐欺集團提供帳戶及提款，業經認定如前
    ，足認被告乙○○所取得之1萬9,000元，即為其於本案犯行之
    犯罪所得，而非僅被告甲○○清償債務之性質，該款項雖未扣
    案，仍應依前開規定，於被告乙○○所犯罪刑之主文項下諭知
    沒收，並於全部或一部不能沒收或不宜執行沒收時，追徵其
    價額。
３、被告甲○○於警詢、偵訊及本院準備程序訊問時均坦認：我提
    領23萬元後，獲得2萬3,000元現金當作報酬等語（見偵2626
    8號卷一第25頁反面，偵22214號卷一第7頁反面），且告訴
    人匯入其前開帳戶內之38萬元，其中23萬元確係由被告甲○○
    臨櫃提領，並交予張榕祐，業經認定如前。且縱被告甲○○將
    所得2萬3,000元報酬中之1萬9,000元用以清償其積欠被告乙○○之債務，亦不得因此扣除1萬9,000元，而認其犯罪所得僅
    4,000元，是被告甲○○所取得之2萬3,000元，即為其於本案
    犯行之犯罪所得，該款項雖未扣案，仍應依前開規定，於被
    告甲○○所犯罪刑之主文項下諭知沒收，並於全部或一部不能
    沒收或不宜執行沒收時，追徵其價額。
４、被告戊○○於警詢、偵訊及本院準備程序訊問時均坦認：我領
    完48萬元後，將現金交給「小雯」，她拿3,000元給我當酬
    庸，我也將我名下中華郵政帳戶之存摺、提款卡給「小雯」
    領錢，之後「小雯」將我的提款卡、存摺還給我，並說該帳
    戶有留3萬元給我，是謝謝我幫忙的錢，我就將3萬元提款出
    來花用，「小雯」總共給我3萬3,000元等語（見偵22214號
    卷一第17頁反面，偵26268號卷一第57至58頁，偵22214號卷
    二第116頁反面至第117頁，審訴卷第288頁，本院卷一第193
    頁），且告訴人匯入其前開帳戶內之68萬元，其中48萬元贓
    款確係由被告戊○○臨櫃提領，並交予「小雯」，業經認定如
    前，可認被告戊○○於本案犯行之犯罪所得為3萬3,000元，雖
    未扣案，仍應依前開規定，於被告戊○○所犯罪刑之主文項下
    諭知沒收，並於全部或一部不能沒收或不宜執行沒收時，追
    徵其價額。
５、另被告己○○雖自承其介紹被告甲○○提供帳戶及提款，可獲得
    介紹報酬（見偵26268號卷一第10頁反面），惟遍查全卷均
    未見被告己○○有取得前開介紹費用之事證，自難認定其已獲
    取該部分犯行犯罪所得，自不得宣告沒收或追徵。
四、另就證人即同案被告己○○於本院審理中，供前經審判長告知
    證人據實陳述之義務及偽證罪之處罰，並命其朗讀結文具結
    ，卻仍就於案情有重要關係之事項為虛偽陳述，此有前開筆
    錄及具結結文可佐（見本院卷二第84頁第15至19行、第85頁
    第6至10行、第87頁第26至30行、第88頁第1至4行、第12至1
    6行、第89頁第24至31行、第90頁第20至24行、第91頁第7至
    10行、第93頁第1至3行，第97頁），爰依刑事訴訟法第241
    條之規定，就證人即同案被告己○○於本院審理中涉犯偽證之
    犯行，依職權為告發，附此敘明。
據上論斷，應依刑事訴訟法第299條第1項前段，組織犯罪防制條
例第3條第1項後段、第4條第1項，洗錢防制法第14條第1項，刑
法第11條前段、第28條、第30條第1項、第339條之4第1項第2款
、第55條、第30條第2項、第38條之1第1項前段、第3項，刑法施
行法第1條之1第1項，判決如主文。
本案經檢察官翁建剛提起公訴，經檢察官黃鈺斐到庭執行職務。
中　　華　　民　　國　　111 　年　　9 　　月　　27　　日
              刑事第六庭  審判長法  官  劉淑玲
                                法  官  何宇宸
                                法  官  何啓榮
以上正本證明與原本無異。
如不服本判決應於收受判決後20日內向本院提出上訴書狀，並應
敘述具體理由。其未敘述上訴理由者，應於上訴期間屆滿後20日
內向本院補提理由書(均須按他造當事人之人數附繕本)「切勿逕
送上級法院」。
                               書記官　潘瑜甄
中　　華　　民　　國　　111 　年　　11　　月　　3 　　日
附錄本案論罪科刑法條：組織犯罪防制條例第3條第1項後段、第
4條第1項，洗錢防制法第14條第1項，刑法339條之4第1項第2款
。